臺灣板橋地方法院刑事判決               99年度訴字第473號
公  訴  人  臺灣板橋地方法院檢察署檢察官
被      告  林之凡原名林麗珠.
選任辯護人  粘舜權律師
            鍾欣惠律師
被      告  楊宗達
            鍾達煜
上  一  人
選任辯護人  黃勝文律師
上列被告因重利等案件，經檢察官提起公訴（98年度偵字第14
063 、20191 、24720 號），本院判決如下：
    主  文
林之凡所犯如附表一所示之各罪，各處如同表所示之宣告刑。應
執行有期徒刑拾月，如易科罰金，以新臺幣貳仟元折算壹日；扣
案如附表四所示之本票沒收。
楊宗達共同犯重利罪，累犯，處拘役伍拾日，如易科罰金，以新
臺幣壹仟元折算壹日。
鍾達煜無罪。
    事  實
一、楊宗達前因違反槍砲彈藥刀械管制條例案件，經臺灣桃園地
    方法院以93年度簡字第301 號刑事簡易判決判處有期徒刑六
    月，併科罰金新臺幣（下同）二萬元確定，於民國93年8 月
    22日確定，於同年10月26日執行完畢。
二、林之凡前於民國97年間，經鍾達煜介紹認識楊宗達後，知悉
    楊宗達有從事替人仲介貸放高利貸之工作，即於同年9 月間
    與楊宗達合意，由伊提供資金透過楊宗達尋找借款客戶貸放
    高利貸款賺取利息，二人約定之貸放高利貸款之方式，係由
    林之凡以伊不知情之母親林呂明妹於中國信託商業銀行金城
    分行立帳之帳號000000000000號帳戶（下稱林呂明妹帳戶）
    、楊宗達以其不知情之胞妹楊安婷於合作金庫商業銀行南桃
    園分行立帳之帳號0000000000000 號帳戶（下稱楊安婷帳戶
    ），先於97年9 月17日辦妥約定資金往來帳戶後，由楊宗達
    尋找須借貸款項客戶，於尋得客戶並約定借貸款項及利息之
    後，楊宗達即將自客戶洽得之放貸總額所需之金額通知林之
    凡，由林之凡將放款金額自林呂明妹帳戶匯入楊安婷帳戶，
    再由楊宗達將匯入金額自楊安婷帳戶提領出，要求客戶簽發
    與欲借貸金額同額之票面金額之發票日在後之遠期支票後，
    將票面金額扣除約定利息後之剩餘金額貸予客戶，除將收取
    之客戶支票存入林呂明妹帳戶內外，並將自上開貸放款項所
    扣除之利息之半額以匯款匯回林呂明妹帳戶或以現金交付林
    之凡之方式，而由其取得該預扣利息之半額，林之凡則取得
    該預扣利息之半額及支票兌現時之預扣利息差額。
三、嗣鍾達煜於97年9 月間，因其經營位在臺北縣板橋市（現改
    制為新北市板橋區○○○○路111 號之立榛不動產經紀有限
    公司營運上亟需持續調用資金，且知悉楊宗達係從事仲介貸
    放高利貸，遂透過楊宗達表示欲持續不定期借貸款項，楊宗
    達即與林麗珠共同基於收取重利之犯意，同意持續貸放款項
    予鍾達煜，而接續於附表二所示之各該時間，以前段所示之
    貸款方式，依同表所示之各該利息放貸款項予鍾達煜，並由
    鍾達煜簽發如同表所示之其立帳於板信商業銀行民族分行帳
    號00000000000000號支票帳戶支票予楊宗達，而向楊宗達、
    林之凡貸得各該金額，林之凡及楊宗達則依上開方式，自鍾
    達煜收取同表所示之各該重利。嗣因發生下段所示之林之凡
    於98年4 月6 日晚間邀同「阿寶」等人在臺北縣土城市（現
    改制為新北市土城區○○○路○段與永豐路口之真鍋咖啡店
    （下稱土城金城路真鍋咖啡店）內逼迫鍾達煜、楊宗達簽立
    本票之事後，經鍾達煜、楊宗達於同年月8 日向警報案後，
    始查知上情。
四、嗣於98年3 月間，林之凡與鍾達煜因不明原因交惡，而楊宗
    達仲介貸款客戶有未能按期還款問題，且因與鍾達煜間就該
    借款簽有如附表三所示之「融資融通使用契約書」，復認楊
    宗達係鍾達煜介紹認識，鍾達煜應對楊宗達仲介貸款業務負
    責，遂向楊宗達表示欲將鍾達煜因貸款而簽發之如附表二編
    號至所示之支票之款項提前收回，經聯繫後，三人約於
    同年4 月6 日晚間在土城金城路真鍋咖啡店會面。嗣於同日
    晚間，楊宗達偕同友人鄭寬澤、余松佑、鄭寬仁、秦瑋妊抵
    達該店後，見林之凡已在店內，遂單獨前往林之凡所坐客席
    與林之凡會面，並等待鍾達煜，而鄭寬澤、余松佑、鄭寬仁
    、秦瑋妊則至遠離該桌之客席等待楊宗達。待鍾達煜單獨前
    來並坐於林之凡、楊宗達所坐之該客席後，林之凡即基於邀
    同伊友人找人以強制力限制楊宗達、鍾達煜行動自由並達成
    伊對該二人所欲求之妨害自由犯意，即以電話聯絡伊姓名不
    詳綽號「阿寶」成年男子友人，而由「阿寶」於同日晚間10
    時41分許，帶同姓名不詳綽號「小虎」成年男子等不詳友人
    數十人前往該店內後，即先由林之凡、「阿寶」、「小虎」
    等五至六人待在店內，將鍾達煜、楊宗達分隔坐二桌並由不
    詳友人與該二人同坐，其餘友人在店外圍觀待命，限制二人
    離開該店，再由「阿寶」、「小虎」、林之凡穿梭於該二桌
    ，先後以個別或共同脅迫之方式，要求楊宗達、鍾達煜應償
    付林之凡金錢，並示意店外有其等人馬待命，致使二人心生
    畏懼，而鄭寬澤、余松佑、鄭寬仁、秦瑋妊見「阿寶」等人
    眾多，亦在旁不敢多過問。嗣因鍾達煜不願順從「小虎」之
    要求並表示欲聯絡友人陳綱佐協助，經「小虎」與陳綱佐電
    話聯絡後，「小虎」因認陳綱佐將出面處理，鍾達煜遂趁隙
    離去；楊宗達則在「阿寶」逼迫下，簽立如附表四所示之本
    票後，始才與鄭寬澤、余松佑、鄭寬仁、秦瑋妊離去。嗣鍾
    達煜、楊宗達因認無該本票面額所載債務，遂於同年月8 日
    向警報案後，由警持票於同年5 月14日前往林之凡住處搜索
    ，並搜得鍾達煜簽發之支票，及楊宗達自其他客戶取得交付
    林之凡之支票，始確知上情。
五、林之凡於上開在土城金城路真鍋咖啡店妨害鍾達煜、楊宗達
    自由後，仍對鍾達煜心有不滿，知悉鍾達煜已有在土城金城
    路真鍋咖啡店內遭伊友人圍堵之經驗，遂基於恐嚇之犯意，
    於98年4 月26日晚間11時13分許，以伊持用之門號00000000
    00 號 行動電話傳送如附表五編號75所示之「我這輩子跟你
    冤仇深四海，也過要害死你，我只要你們環我前（註：應為
    『還我錢』），那我不叫兄弟叫人，你們不要步環（註：應
    為『還錢』），不然你麼就死定了，我會讓你生不如死，找
    人給你死，埋了，還錢，其它好說」之客觀上屬加害生命身
    體之訊息之簡訊，至鍾達煜持用門號0000000000號行動電話
    ，致使鍾達煜心生畏懼，而危害於鍾達煜之安全。
六、案經鍾達煜、楊宗達告訴臺北縣政府警察局土城分局報告臺
    灣板橋地方法院檢察署檢察官偵查起訴。
    理  由
壹、有罪部分
一、證據部分：
  (一)本案認定被告林之凡有罪之證據方法計有：(1)被告就其犯罪
    事實於警詢、偵查及審理中之不利於己之陳述。(2)共同被告
    楊宗達、鍾達煜各於警詢、偵查及審理中之陳述。(3)證人即
    曾向楊宗達借貸高利貸款之林香君、唐玲玲於偵查中之證言
    ；證人即於98年4 月6 日前往土城金城路真鍋咖啡店之余松
    佑、鄭寬澤、鄭寬仁及與「小虎」通聯之陳綱佐各於偵查、
    審理中之證言。(4)附表二所示之鍾達煜支票存入林呂明妹中
    國信託帳戶紀錄、林呂明妹帳戶及楊安婷帳戶之交易紀錄。
    (5)附表五、六所示之各該簡訊。(6)卷附如附表三所示之融資
    融通契約書、扣案如附表四所示之本票。(7)土城金城路真鍋
    咖啡店監視錄影器翻拍照片。經查，皆未發現有實施刑事訴
    訟程序之公務員因違背法定程序取得該等證據方法之情形。
    就上開(3)所示之具傳聞性質之供述證據部分（即證人於審判
    外之陳述），依刑事訴訟法第158 條之3 、第15 9條之2 第
    2 項規定係有證據能力。而就上開(5)所示之簡訊中屬於被告
    鍾達煜提出之簡訊部分，被告林之凡雖於審理中爭執係被告
    鍾達煜偽造之證據云云，惟被告林之凡前於偵查中坦承各該
    簡訊確實係伊傳送予鍾達煜（參見98年度偵字第14063 號卷
    第152 頁），且伊就伊於審理中所辯稱之所謂可以行動電話
    設定互傳方式偽造該等簡訊等情，並未據伊與辯護人提出任
    何證據釋明，是就此部分之抗辯，自難採認。是是上開證據
    ，均有證據能力。又被告林之凡及辯護人均捨棄對上開(3)所
    示之證人林香君、唐玲玲之詰問權，而證人陳綱佐另於審判
    程序到庭接受交互詰問程序，是上開各該供述及非供述證據
    ，除均有證據能力外，並均經本院於審理中依各該證據之調
    查方式為調查，自均可為本院為裁判之依據。
  (二)本案認定被告楊宗達有罪之證據方法計有：(1)被告就其犯罪
    事實於警詢、偵查及審理中之自白；(2)共同被告鍾達煜於警
    詢、偵查及審理中之陳述；(3)附表一所示之鍾達煜支票存入
    林呂明妹中國信託帳戶紀錄。經查，皆未發現有實施刑事訴
    訟程序之公務員因違背法定程序取得該等證據方法之情形，
    是上開證據，均有證據能力；又被告捨棄對共同被告之詰問
    權，而上開各該供述及非供述證據均經本院於審理中依各該
    證據之調查方式為調查，自均可為本院為裁判之依據。
二、被告楊宗達就其有如事實欄三所示之替被告林之凡貸放高利
    貸款予被告鍾達煜之事實，業據被告楊宗達於警詢、偵訊及
    審理中自白明確，核與共同被告鍾達煜於警詢、偵訊及審理
    中陳述情節相符，並有附表一所示之鍾達煜支票存入林呂明
    妹中國信託帳戶紀錄、楊安婷帳戶交易紀錄在卷可查，堪認
    被告上開具任意性之自白，係與事實相符，是其犯行，均洵
    堪認定，均應予依法論科。
三、被告林之凡雖對附表一所示之鍾達煜支票存入林呂明妹中國
    信託帳戶紀錄、林呂明妹帳戶與楊安婷帳戶交易紀錄、附表
    三、四所示之由伊提出之簡訊所示之各該資金往來及各該簡
    訊內容等事實，均不爭執，且坦承伊確有與「阿寶」等人於
    事實欄四所示之時間與被告鍾達煜、楊宗達於土城金城路真
    鍋咖啡店碰面，由「阿寶」使楊宗達簽發如附表四所示之本
    票之事實，另於偵查中坦承事實欄五所示之簡訊確係伊傳送
    予鍾達煜，惟於警詢、偵查及審理中均矢口否認涉犯有重利
    、妨害自由、恐嚇之犯嫌，均辯稱本案係被告鍾達煜、楊宗
    達覬覦伊之錢財，二人遂基於共同詐欺犯意，佯稱設立當鋪
    ，邀伊投資，除由鍾達煜出名簽立如附表三所示之該融資融
    通契約書外，並約以楊安婷帳戶設定約定轉帳帳戶以為資金
    往來，惟因二人遲無法提出當鋪證明，經伊發覺有異，經約
    於土城金城路真鍋咖啡店談判後，楊宗達及鍾達煜自願簽發
    ，伊未以妨害自由方式迫令該二人簽發該張本票云云，又伊
    係至搜索後於警詢時方知悉被告楊宗達有貸款予被告鍾達煜
    ，伊與被告鍾達煜係友人，鍾達煜本可自行向伊貸款，無須
    透過楊宗達云云，再於審理中辯稱事實欄五所示之附表五編
    號75所示之簡訊，並非伊所傳，係被告鍾達煜用自己行動電
    話設定互傳所偽造之簡訊云云。其辯護人除以同於被告上開
    抗辯理由之辯護意旨為被告為辯護外，並以被告鍾達煜與楊
    宗達就融資融通契約書有彼此陳述不同之情形，可證明被告
    林之凡所辯稱情節應係屬實。惟查：
  (一)重利犯行部分：
  1.被告林之凡雖否認有事實欄三所示之重利犯行，惟被告楊宗
    達確係在外從事貸放高利貸款工作之事實，除據被告楊宗達
    自白明確外，並經被告鍾達煜、證人林香君、唐玲玲證述無
    誤，而被告楊宗達於事實欄三所示之時間，為被告林之凡貸
    放高利貸與被告鍾達煜之事實，業據被告楊宗達於警詢、偵
    訊及審理中自白明確，核與共同被告鍾達煜於警詢、偵訊及
    審理中陳述情節相符，並有附表一所示之鍾達煜支票存入林
    呂明妹中國信託帳戶紀錄、楊安婷帳戶交易紀錄在卷可查，
    是堪認被告林之凡有與被告楊宗達為該共同重利之犯行。
  2.被告林之凡雖辯稱係被告鍾達煜、楊宗達以經營當舖之名義
    ，誘騙其投資，並以附表二所示之融資融通契約書及附表三
    、四所示之簡訊為據，然查：
  (1)本案被告三人就該融資融通契約書之陳述，依偵查過程，略
    以：
    (甲)於98年6 月10日、98年7 月7 日之檢察官對被告鍾達煜、
      林之凡之偵訊中，鍾達煜就該融資融通契約書向檢察官陳
      稱該契約書係楊宗達將交付予其，以其借款額度較大，要
      其簽名較有保障，其才知悉貸款金主係被告林之凡（98年
      度偵字第14063 號卷，第50頁、第70頁）。
    (乙)於98年9 月9 日之被告林之凡告訴被告鍾達煜、楊宗達共
      同詐欺案件之檢察官對被告三人與案外人楊安婷之偵訊中
      ，先由被告林之凡當庭向檢察官告訴被告鍾達煜於97年8
      月間向伊佯稱設當鋪需要資金周轉，並視營利狀況分給紅
      利，並由鍾達煜簽立該融資融通契約書保證如錢不見，願
      意賠償損失之證明云云（同上卷，第133 頁）；再由被告
      鍾達煜於被告林之凡為上開指訴後，就該融資融通契約書
      簽立原因稱「那是楊宗達說是告訴人要我簽的，說我若不
      簽就借不到錢，他說是250 萬元的話，就要簽成500 萬元
      ，年利率約120 。」等語（同上卷，第135 頁）。
    (丙)於98年10月9 日之檢察官對被告三人偵訊中，經檢察官向
      鍾達煜訊問借款過程，由鍾達煜當場陳述以「我向楊借的
      ，我沒有直接向林麗珠借錢。我是在借第二次時我有簽資
      金融通契約時，我在上面看到林麗珠的名字，當時我有問
      楊宗達，所以我就知道楊宗達後面的金主是林麗珠，所以
      我認為我的確有向林麗珠借錢，也都有還，只是利息實在
      太高。」後，再經檢察官提示該融資融通契約書當庭向被
      告三人訊問簽名是否真正，而先由林之凡先陳述以「這是
      鍾達煜傳給我簽的，上面是我的簽名沒錯。」，再由鍾達
      煜陳述「是我簽的，內容是他們寫來給我簽的，這是在我
      開立第二張支票時簽的，我支票是板信民族分行（帳號略
      ）。」後，楊宗達就該融通契約書則稱「那張契約書是客
      戶跳票處理時我才看到的，一開始我沒有看過那張契約書
      。」等語（同上卷，第143 頁）。
  (2)是本案被告鍾達煜、楊宗達如確如被告林之凡所辯稱之係共
    同佯稱開設當鋪並由被告鍾達煜簽立該融資融通契約書對伊
    詐騙，則該二人除於事前有共同謀畫外，於事後遭告訴後亦
    應共同掩飾其二人犯行，則就相關證據之供述，理應暗謀為
    一致之供述，惟被告楊宗達於被告鍾達煜於上開各該偵訊就
    該融資契約書之簽立原因為上開陳述後（且其亦曾同庭聽聞
    ），卻為反於被告鍾達煜與被告林之凡之陳述？依上開偵查
    過程之陳述，顯已難認被告林之凡以該融資融通契約書之抗
    辯係為可採。
  (3)此外，依被告林之凡告訴被告鍾達煜、楊宗達共同詐欺之告
    訴意旨係該二人以佯稱開設當鋪唆使伊投資，除由被告鍾達
    煜簽立該融資融通契約書外，並約定以楊安婷帳戶為資金往
    來帳戶後，初期雙方合作尚無異狀，被告亦依被告二人指示
    將款項匯入楊安婷帳戶，嗣才發現異狀云云（參見被告林之
    凡之告訴狀及偵查答辯狀）。惟以：依融資融通契約書之備
    註之紀載，林之凡就該契約書之融資額度500 萬元，第一階
    段之融資300 萬元，係於97年9 月17日到位，而第二階段之
    融資200 萬元，則於97年9 月30日到位。惟如依被告林之凡
    上開詐欺告訴意旨，該等款項係用以投資當鋪用，且該款項
    係匯入楊安婷帳戶，然以，楊安婷帳戶與林呂明妹帳戶雖係
    於97年9 月17日向銀行辦妥為約定轉帳帳戶，惟楊安婷帳戶
    自97年9 月17日至同年月30日，僅於同年月26日有80萬元、
    50萬元二筆之無摺存款、於同年月27日有9 萬9 千元、4 萬
    7 千元之提款機存款、於同年月30日以林呂明妹帳戶金融卡
    轉帳60萬元，而無該融資融通契約書所載之第一、二階段融
    資金額，依上開資金往來資料，被告林之凡上開抗辯，除益
    徵無理由外，被告林之凡於偵查中以告訴狀及答辯狀提出之
    如附表二所示之該融資融通契約書影本與疑似該契約書背面
    之約定楊安婷帳戶為約定轉帳帳戶影本，是否屬同一文件以
    及該二文件之相互關聯性，應非如被告林之凡所述，亦堪認
    定。
  (4)另斟酌被告楊宗達於審理中證稱之被告鍾達煜與林之凡就事
    實欄三所示之該貸款關係，係曾簽立有融資契約書，惟係以
    其自己名義與鍾達煜簽立，而非附表二所示之該融資融通契
    約書，該張融資融通契約書係本案經偵查後，其於偵查中始
    才見過該張融資融通契約書，該張融資融通契約書應與事實
    欄三所示之該貸款關係無關，被告鍾達煜陳述之該融資融通
    契約書係其交與渠簽名等情係為錯誤之證言（參見本院99年
    8 月20日、100 年9 月20日、100 年10月26日審判筆錄），
    並參照附表五、六所示之簡訊內容所示之被告林之凡與鍾達
    煜間關係以及該二人發生爭執後至98年3 月18日時均尚有被
    告林之凡將財產信託予被告鍾達煜之關係（參見附表五編號
    53所示之簡訊以及被告林之凡於100 年12月19日審判程序之
    陳述），附表二所示之該融資融通契約書，非無可能係被告
    鍾達煜與林之凡間因其他法律關係所簽立，而與本案借貸無
    涉。
  3.至於，被告林之凡及其辯護人雖以附表編號8 所示之被告鍾
    達煜傳與伊之「妳玩股票我就把番薯當舖那裡卡掉，妳真是
    執迷不悟，要去送死前，把之前賣股票差價先給我」簡訊、
    附表五編號39所示之伊傳與被告鍾達煜之「煜，番薯現在當
    舖放款兩頭忙已經有五日該收款改名日處理現象，以後當舖
    開他會更忙，你要跟他說放款部份他要親力親為我不希望他
    業務忙不過讓他人處理這部份，收到讓我知道不要不做聲」
    簡訊內有「當鋪」用詞，辯稱確實有開設當鋪之事，然以：
  (1)關於「當鋪」此一用詞，於法律上固係指當鋪法所稱之當鋪
    ，惟於民眾日常生活中，「當鋪」一詞，除有多義性外，另
    涉及對事實之語言指涉之問題。亦即，民間用語所稱之當鋪
    ，除指涉對象為當鋪法所稱之當鋪外，另可能基於當鋪主要
    功能係在貸放金錢，而於語意上指涉非屬金融機構之從事民
    間放款者，而包含合法或非法質借與放貸等一切之交易行為
    ，是基於此種認知，於事實認定上，自不能陷於文字之表面
    意義，而忽略用語之指涉對象含意。
  (2)查以，被告楊宗達就被告林之凡提供資金共同貸放高利貸之
    關係，前於偵訊中陳述以「（問）資金來源是向林麗珠取得
    ？取得時是否告知林麗珠使用目的？（答）是。林麗珠知情
    我拿的錢是放款給客人用。」、「（問）是否向林麗珠說過
    你是做高利貸？（答）我有向林麗珠說過，因一開始林麗珠
    就問過我這是不是所謂的地下錢莊。」等語（參見98年10月
    9 日偵訊筆錄，98年度偵字第20191 號卷，第126 至127 頁
    ）。依民間對地下錢莊之認知，即係單純從事無擔保或簽發
    票據放款，並亦有以當鋪名稱統稱，況以，被告林之凡就上
    開附表五編號39所示之簡訊中，亦將「當鋪」與「放款」並
    列，另再參酌同表編號16所示之97年11月25日之被告林之凡
    與鍾達煜之簡訊中，就該放款所轉寄之楊宗達簡訊係提及押
    票入帳、未開支票而開本票且未入帳情形等內容，堪推認應
    在討論由客戶簽發票據放款之問題，而屬民間常見之地下錢
    莊或當鋪之收受票據放款類型，是在此意義上，上開簡訊中
    先後所出現之當鋪用詞，其所指實際情節，應非被告林之凡
    所辯稱之情節。
  (3)此外，參酌附表五、六所示之被告林之凡與楊宗達間之簡訊
    內容，多屬被告楊宗達向被告林之凡調款，並再將收得利息
    回報與林之凡簡訊，而調款時間與金額存入時間，查亦大抵
    與楊安婷帳戶及林呂明妹帳戶間交易情形，大致相符，是依
    此證據，堪認被告楊宗達所陳述之替被告林之凡貸放高利貸
    之事實，應屬實在。被告林之凡辯稱之開設當鋪云云，縱假
    設該事實確屬存在，惟參照上開附表五編號39所示之簡訊中
    之「當鋪」於同一簡訊先後出現且為不同指涉之情形，仍不
    影響被告林之凡有透過被告楊宗達貸放高利貸之事實。
  (4)至於，被告鍾達煜就附表五編號39所示之簡訊之卡掉當鋪之
    用語，依前述之被告鍾達煜與林之凡間之關係，參照該通簡
    訊時間、被告鍾達煜自陳於第二次借款後知悉楊宗達金主為
    林之凡之情節，此部分係涉及被告鍾達煜與林之凡二人間均
    未陳述明確之關係，而與被告林之凡本案重利犯行，顯然無
    涉。
  4.依上開事證，被告林之凡上開辯詞，均難認可採，是被告林
    之凡就事實欄三所示之重利犯行，堪能認定。
  (二)妨害自由犯行部分：
  1.依臺北縣政府警察局土城分局翻拍自土城金城路真鍋咖啡店
    店內監視錄影器之採證照片（本案員警未複製該監視錄影檔
    案，僅自錄影影像翻拍照片，同局99年4 月27日北縣警土刑
    字第0990015316號函），而依員警自監視錄影器翻拍之採證
    照片（本院卷一，第102 至105 頁），查共十三張，照片時
    間，係自98年4 月6 日（下稱同日）晚間10時41分38秒至同
    年月7 日（下稱翌日）凌晨00時03分14秒，照片約略如下：
  (1)自店內走道形空間之客席位置遠景視角（下稱店內長形空間
    客席遠景），一張照片（同上卷，第103 頁左下），照片資
    訊如下：
    (甲)照片時間：同日晚間10時41分38秒。
    (乙)照片情景：於螢幕左邊為一列可坐四至六人之客席，自螢
      幕之底部至上方，參照下列近景影像，可辨識至少有三張
      該種客席（由螢幕底至上，下分稱第一、二、三張，第一
      張最接近錄影機，影像最大，依次遞減），該客席列旁為
      走道，螢幕最右邊為牆面。
    (丙)照片內容：
    a.於第一張客席，有四人坐在該客席上，依證人鄭寬澤（10
      0 年8 月15日審判筆錄第8 、11頁）、余松佑（100 年8
      月15日審判筆錄第52頁）鄭寬仁（100 年9 月20日審判筆
      錄第6 頁）之證言，該四人應即為鄭寬澤、余松佑、鄭寬
      仁、秦瑋妊。
    b.於第三張客席，係有三人，依卷內全部照片所示之各人衣
      著，參照被告鍾達煜、楊宗達指認與證人鄭寬澤、余松佑
      、鄭寬仁證言，該客席係坐被告三人。
  (2)上開店內走道形空間之客席位置近景視角（下稱店內長形空
    間客席近景），共七張照片，照片資訊如下：
  A.同日晚間11時43分間照片（共二張，同上卷，第104 頁之左
    上及右上）：
    (甲)照片時間：同日晚間11時43分15秒及22秒。
    (乙)照片情景：同上開遠景照片視角，僅螢幕底緣即為該第一
      張客席之桌面位置。
    (丙)照片內容：
    a.於第一張客席，可見綽號「阿寶」之光頭男子，向螢幕底
      部而未攝入影像之人談話，被告林之凡則螢幕右方之走道
      上或坐或立。該未攝入影像之人，依下段照片判斷，應為
      被告楊宗達。
    b.於第三張客席，有三人坐於該客席。
  B.同日晚間23時54至57分間照片（共四張，同上卷，第103 頁
    右上、第104 頁左下、第105 頁之二張）：
    (甲)照片時間：同日晚間23時54分00秒、同日晚間56分36
      秒及54秒、同日晚間57分12秒。
    (乙)照片情景：同前段A.所示。
    (丙)照片內容：
    a.於第一張客席，可見綽號「阿寶」，向螢幕底部之被告楊
      宗達談話，被告林之凡則於該走道上坐或站立於該桌桌旁
      ，另有一名男子站立在該桌旁，有呈現出以「阿寶」坐於
      被告楊宗達對面，被告林之凡及該名男子站立在該桌旁邊
      將被告楊宗達圍住之情景，此外，並考可見「阿寶」有拿
      類似文件紙張於桌上。
    b.於第三張客席，有三至四人坐於該客席，其中一人為被告
      鍾達煜。
  C.翌日凌晨00時03分照片（一張，同上卷，第103 頁右下）：
    (甲)照片時間：翌日凌晨00時03分14秒。
    (乙)照片情景：同前段A.所示。
    (丙)照片內容：
    a.於第一張客席，可見綽號「阿寶」坐於原位似在檢視桌上
      文件、被告林之凡及該名男子則於該走道上坐或站立於該
      桌桌旁，被告楊宗達似因站起而拍攝到其後頭部。
    b.於第三張客席，有二人坐於該客席。
  (3)自店內店員工作吧台內部向往店外之店內視角（下稱店內吧
    台向外影像），共四張照片（同上卷，第102 頁之三張、第
    103 頁右下），照片資訊如下：
    (甲)照片時間：同日晚間10時41分44秒、同日時43分19及
      50秒、同日時44分08 秒 。
    (乙)照片情景：螢幕頂之中央惟該店入口，店內吧台呈「△」
      形自螢幕底延伸至螢幕中央（「△」頂點約吧台轉角，位
      在螢幕中央），該吧台轉角之左右兩側為通道。
    (丙)照片內容：於上開、所示之時間，約有六人陸續進入
      店內後，在於上開所示之時間，可見一名光頭男子與四
      人站立在吧台前。
  (4)自店內客席往店員工作吧台往店內之店內視角（下稱店內客
    席向吧台影像），一張照片（同上卷，第103 頁右上），照
    片資訊如下：
    (甲)照片時間：同日晚間11時27分03秒
    (乙)照片情景：螢幕右上方為店內工作吧台，工作吧台前方，
      即吧台前客席、四人座客席約三張位於同一分隔空間內。
    (丙)照片內容：該三張四人座客席上，分別有二人、三人分座
      於二張客席上。
  2.是依上開監視錄影器之採證照片所示之各該影像，核與被告
    鍾達煜、楊宗達、證人鄭寬澤、余松佑、鄭寬仁證述之情節
    均相符，是參酌其等與陳剛佐之證言，本案被告林之凡確實
    有與「阿寶」等人為事實欄四所示之妨害自由犯行。至於，
    被告及辯護人雖辯稱以當日行為全係「阿寶」所為，被告林
    之凡在旁並未為任何行為云云，惟依上開店內長形空間客席
    近景所示之情景，除顯已難認其辯詞及辯護人之辯護意旨為
    可採外，斟酌事實欄六所示之被告林之凡其後傳送予被告鍾
    達煜所示之如附表五編號75所示之該通簡訊載以「也過要害
    死你」、「那我不叫兄弟叫人」等文字，顯然可證明被告林
    之凡與「阿寶」等人有共同犯意之聯絡，是被告此部分之犯
    行，亦洵堪認定。
  (三)恐嚇犯行部分：
    被告林之凡雖於審理中辯稱該等簡訊並非伊所傳，係被告鍾
    達煜所用其自己行動電話設定互傳所偽造之簡訊，惟依卷內
    資料，被告林之凡前於98年11月5 日偵訊坦承該有發送起訴
    書所載之該三通簡訊予鍾達煜（參見98年度偵字第14063 號
    卷第152 頁），且亦未能就伊所稱之以行動電話設定互傳偽
    造簡訊之事提出證明，是其所辯顯不可採，且該通簡訊查係
    在事實欄四所示之被告鍾達煜在土城金城路真鍋咖啡店遭被
    告林之凡為妨害自由犯行後，且簡訊內容，客觀上除提及該
    次妨害自由外，另為將來可能發生之惡害之通知，自屬恐嚇
    言詞。是被告林之凡此部分犯行明確，應予依法論科。
四、本案被告林之凡、楊宗達有事實欄所示之各該犯罪行為，已
    如前證，茲分論其罪刑如下：
  (一)被告林之凡部分：
  1.被告就事實欄三所示之乘鍾達煜急迫之情形，透過楊宗達以
    附表二所示之重利利率，貸放款項予鍾達煜，而自鍾達煜取
    得重利，核其所為，係犯刑法第344 條之重利罪。被告就此
    部分犯行雖有如附表二所示之各該次貸放之行為，惟依楊宗
    達陳述，渠與鍾達煜間就該放貸關係曾簽有契約，依此事時
    ，就附表二所示之各該次貸放，應認屬同一繼續性契約下之
    數次放貸行為，是僅論以一罪。被告就此犯行，與被告楊宗
    達間，有犯意聯絡及行為分擔，構成共同正犯。
  2.按刑法第302 條第1 項、第304 條第1 項及第305 條之罪，
    均係以人之自由為其保護之法益。而刑法第302 條第1 項之
    罪所稱之非法方法，已包括強暴、脅迫或恐嚇等一切不法手
    段在內。因之，如以非法方法剝奪他人行動自由行為繼續中
    ，再對被害人施加恐嚇，或以恐嚇之手段迫使被害人行無義
    務之事；則其恐嚇之行為，仍屬於非法方法剝奪行動自由之
    部分行為，應僅論以刑法第302 條第1 項之罪，無另成立同
    法第304 條或第305 條之罪之餘地（最高法院89年度台上字
    第780 號判決要旨參照）。查以，被告就事實欄四所示之由
    「阿寶」等友人限制鍾達煜、林宗達自土城金城路真鍋咖啡
    店內自由離去且於該期間以恐嚇或強制方式要求二人支付金
    錢，終由楊宗達受迫而簽發如附表四所示之本票，依上開說
    明，核其此部分所為，應僅論以刑法第302 條第1 項之剝奪
    他人行動自由罪。被告以一行為對鍾達煜、楊宗達為上開犯
    行，為一行為觸犯處罪名，為想像競合犯。被告就此犯行，
    與「阿寶」等人，有犯意聯絡及行為分擔，構成共同正犯。
  3.被告就事實欄五所示之以該簡訊之將來惡害內容通知鍾達煜
    致使鍾達煜心生畏懼，核其此部分所為，係犯行法第305 條
    之恐嚇罪。
  4.被告就其事實欄三、四、五所犯之各該罪，其各罪之犯意個
    別，行為型態與時地均屬不同，屬數行為，應構成數罪。
  5.爰審酌被告林之凡以透過被告楊宗達貸放高利貸賺取高額利
    息，另因貸放所生問題，欲歸責於鍾達煜、楊宗達，而對二
    人為事實欄四所示之妨害犯行，於該犯行後又再對鍾達煜傳
    送恐嚇簡訊，其所為顯屬非是，公訴意旨雖以其犯後態度不
    佳請求就重利部分判處有期徒刑七月、就剝奪行動自由部分
    判處有期徒刑八月，惟斟酌被告素行、犯罪動機、犯罪手段
    、所得利益、犯後態度、另考量自由刑對人身侵害之重大性
    ，公訴意旨請求量處其不得易科罰金之刑，容屬過重，惟鑒
    於本案性質，仍應予適當處分，茲就其所犯各罪，分別量處
    如附表一所示之宣告刑，並定其應執行刑如主文所示，另就
    宣告刑及執行刑部分，均提高如易科罰金之折算標準，如附
    表一及主文所示，以示懲儆。
  6.末以，扣案如附表四所示之本票，查係被告因事實欄四所示
    之犯行所得之物，爰依刑法第38條第1 項第3 款規定沒收。
  (二)被告楊宗達部分：
  1.被告就事實欄三所示之乘鍾達煜急迫之情形，與被告林之凡
    以附表二所示之重利利率貸放款項予鍾達煜，而自鍾達煜取
    得重利，核其所為，係犯刑法第344 條之重利罪。被告就此
    犯行，與被告林之凡間，有犯意聯絡及行為分擔，構成共同
    正犯。
  2.被告前曾受有如事實欄一所示之犯罪科刑暨執行紀錄，有臺
    灣高等法院被告前案紀錄表一份在卷可憑，其受有期徒刑之
    執行完畢後，五年以內故意再犯本案有期徒刑以上之罪，構
    成累犯，應依刑法第47 條第1 項之規定加重其刑。
  3.爰審酌被告之素行、智識程度、犯罪之動機、目的、手段、
    所生之損害、取得之利益、以及犯後坦承犯行並表示悔悟，
    另斟酌其在與林之凡之共犯關係間屬下屬地位等一切情狀，
    茲就其本案犯行，量處如主文所示之刑，並諭知如易科罰金
    之折算標準，如主文所示。
五、不另為無罪諭知部分：起訴書以「林麗珠復基於恐嚇之犯意
    ，於98年3 月24日，以其所有門號0000000000號行動電話，
    傳送內容為『我不是叫你去死，怎麼還沒去死，你是性賴生
    的，你也不用在那邊演戲，偽好人你愛聽就去聽人隨便說，
    搞到你自己無法在公司立足，儘失顏面，你還要不要臉阿，
    人渣性的性賴的連公廁也要』（本判決註：附表五編號59所
    示之簡訊），於98年3 月26日，再傳送內容為『瘋狗下三濫
    爛給臉不要臉走路小心點遇事就閃卒仔尚進盡天良什麼錢都
    想賺你會有報應』（本判決註：附表五編號62所示之簡訊）
    ，於98年4 月26日，復傳送『我這輩子跟你冤仇似海，也過
    要害死你，我只要你們還我錢，那我不叫兄弟叫人，你們不
    要不還，不然你們就死定了，我會讓你生不如死、找人給你
    死、埋了、還錢、其它好說』等之簡訊，至鍾達煜所有門號
    0000000000號行動電話內，以上開加害生命、身體之事恐嚇
    鍾達煜，致鍾達煜心生畏懼，致生危害於安全。」之起訴事
    實，認被告林之凡就附表五編號59、62所示之簡訊係另涉犯
    刑法第305 條之恐嚇罪，惟依附表五所示之前後簡訊，應僅
    屬被告林之凡與被告鍾達煜間相互互罵之簡訊，自難認此部
    分係構成犯罪，本應為無罪之諭知，惟因公訴意旨認此部分
    與經起訴認屬有罪部分有裁判上一罪之關係，爰不另為無罪
    之諭知。
貳、無罪部分
一、起訴書以「鍾達煜與林麗珠因有上述之債務糾紛，鍾達煜竟
    基於恐嚇之犯意，以其所有門號0000000000號行動電話，於
    97年10月28日，傳送內容為『妳真是執迷不悟、要去送死前
    、把之前賣股票差價先給我』（本判決註：附表五編號8 所
    示之簡訊），又於98年3 月27日，傳送內容為『妳去死、無
    德的臭B...無良等報應』（本判決註：附表五編號63所示之
    簡訊），復於98年5 月30日，傳送內容為『混帳王八蛋、死
    沒品... 』等簡訊（本判決註：附表五編號77所示之簡訊）
    ，至林麗珠所有門號0000000000號行動電話內，以上開加害
    生命、身體之事恐嚇林麗珠，致林麗珠心生畏懼，致生危害
    於安全。」，認被告鍾達煜就上開簡訊係構成刑法第305 條
    之恐嚇罪嫌。
二、按犯罪事實應依證據認定之，無證據不得認定犯罪事實；又
    不能證明被告犯罪者，應諭知無罪之判決，刑事訴訟法第15
    4 條第2 項、第301 條第1 項分別定有明文。次按刑事訴訟
    法上所謂認定犯罪事實之證據，係指足以認定被告確有犯罪
    行為之積極證據而言，該項證據自須適合於被告犯罪事實之
    認定，始得採為斷罪資料。且認定不利於被告之事實須依積
    極證據，苟積極證據不足為不利於被告事實之認定時，即應
    為有利於被告之認定，更不必有何有利之證據。如未能發現
    相當證據，或證據不足以證明，自不能以推測或擬制之方法
    ，以為裁判之基礎。又刑事訴訟上證明之資料，無論其為直
    接或間接證據，均須達於通常一般之人均不致有所懷疑，而
    得確信其為真實之程度，始得據為有罪之認定，若其關於被
    告是否犯罪之證明未能達此程度，而有合理性懷疑之存在，
    致使無從形成有罪之確信，即不得遽為不利被告之認定（最
    高法院29年上字第3105號、30年上字第816 號、40年台上字
    第86號、76年台上字第4986號判例要旨參照）。
三、依附表五所示之被告鍾達煜與被告林之凡間就上開各該通簡
    訊之前後關係簡訊及各該當時可能情狀，附表五編號8 、63
    所示之二通簡訊，顯分別係被告鍾達煜對被告林之凡所為抱
    怨及互罵之簡訊，客觀上顯難認構成恐嚇犯嫌，而同表編號
    77所示之簡訊，查係在其收受被告林之凡之恐嚇簡訊後所為
    之簡訊，依該簡訊內容，除客觀上顯難認屬恐嚇言詞外，依
    該當時情狀，應僅屬收受恐嚇簡訊後之回罵言詞，是難認此
    部分購成恐嚇犯行。
四、綜上所述，本案並無積極證據可認被告鍾達煜就上開簡訊，
    係已構成恐嚇犯行，自不能認定被告涉犯該罪嫌，依上開二
    所示之法律規定以及判例要旨，自應就被告為無罪之諭知。
據上論斷，應依刑事訴訟法第299 條第1 項前段、第301 條第1
項，刑法第28條、第302 條第1 項、第305 條、第344 條、第55
條、第51條第5 款、第41條第1 項前段、第38條第1 項第3 款，
刑法施行法第1 條之1 第1 項、第2 項前段，判決如主文。
本案經檢察官王家春到庭執行職務。
中    華    民    國  100     年    12    月    30    日
                  刑事第三庭  審判長法  官  侯志融
                                    法  官  黎錦福
                                    法  官  陳世旻
┌──────────────────────────────────────────────┐
│附表一：                                                                                    │
├──┬─────────┬─────────────┬───────────────────┤
│編號│犯罪事實          │所犯罪名                  │宣告刑                                │
├──┼─────────┼─────────────┼───────────────────┤
│ 一 │事實欄三所示之事實│共同犯重利罪。            │處有期徒刑月，如易科罰金，以新臺幣貳│
│    │                  │                          │仟元折算壹日。                        │
├──┼─────────┼─────────────┼───────────────────┤
│ 二 │事實欄四所示之事實│共同犯剝奪他人行動自由罪。│處有期徒刑陸月，如易科罰金，以新臺幣貳│
│    │                  │                          │仟元折算壹日。扣案如附表四所示之本票沒│
│    │                  │                          │收。                                  │
├──┼─────────┼─────────────┼───────────────────┤
│ 三 │事實欄五所示之事實│犯恐嚇罪                  │處有期徒刑貳月，如易科罰金，以新臺幣貳│
│    │                  │                          │仟元折算壹日。                        │
└──┴─────────┴─────────────┴───────────────────┘
┌──────────────────────────────────────────────┐
│附表二：楊宗達持鍾達煜支票存入林呂明妹中國信託帳戶（帳號000000000000號）之提示紀錄          │
├──┬────┬─────┬─────┬──────┬─────┬─────┬───────┤
│編號│存入日期│支票號碼  │票載發票日│票面金額    │交付貸款時│週年利率  │付款／作業日期│
│    │        │          │          │            │所預扣利息│（註）    │              │
├──┼────┼─────┼─────┼──────┼─────┼─────┼───────┤
│ 一 │97.09.26│MM0000000 │97.10.30  │  310,000 元│ 10,540 元│約40%  ×2│兌現／97.10.30│
├──┼────┼─────┼─────┼──────┼─────┼─────┼───────┤
│ 二 │97.10.09│MM0000000 │97.11.15  │  310,000 元│ 11,160 元│約43.2%×2│兌現／97.11.17│
├──┼────┼─────┼─────┼──────┼─────┼─────┼───────┤
│ 三 │97.11.04│MM0000000 │97.12.05  │  250,000 元│ 12,500 元│約60%  ×2│兌現／97.12.05│
├──┼────┼─────┼─────┼──────┼─────┼─────┼───────┤
│ 四 │97.11.14│MM0000000 │97.12.18  │  350,000 元│ 17,500 元│約60%  ×2│兌現／97.12.18│
├──┼────┼─────┼─────┼──────┼─────┼─────┼───────┤
│ 五 │97.11.18│MM0000000 │97.12.25  │  310,000 元│ 11,470 元│約44.4%×2│兌現／97.12.25│
├──┼────┼─────┼─────┼──────┼─────┼─────┼───────┤
│ 六 │97.11.26│MM0000000 │97.12.27  │  200,000 元│ 10,000 元│約60%  ×2│兌現／97.12.29│
├──┼────┼─────┼─────┼──────┼─────┼─────┼───────┤
│ 七 │97.12.29│MM0000000 │98.02.06  │  300,000 元│ 18,000 元│約72%  ×2│退票／98.02.06│
├──┼────┼─────┼─────┼──────┼─────┼─────┼───────┤
│ 八 │97.12.29│MM0000000 │98.02.10  │  500,000 元│ 33,000 元│約79.2%×2│兌現／98.02.10│
├──┼────┼─────┼─────┼──────┼─────┼─────┼───────┤
│ 九 │98.01.08│MM0000000 │98.02.16  │  200,000 元│ 12,600 元│約75.6%×2│兌現／98.02.16│
├──┼────┼─────┼─────┼──────┼─────┼─────┼───────┤
│ 十 │98.01.12│MM0000000 │98.02.18  │  210,000 元│ 10,000 元│約57.1%×2│兌現／98.02.18│
├──┼────┼─────┼─────┼──────┼─────┼─────┼───────┤
│ 十一 │98.01.23│MM0000000 │98.02.21  │  300,000 元│ 15,000 元│約60%  ×2│兌現／98.02.23│
├──┼────┼─────┼─────┼──────┼─────┼─────┼───────┤
│ 十二 │98.02.09│MM0000000 │98.03.13  │  300,000 元│ 15,000 元│約60%  ×2│兌現／98.03.13│
├──┼────┼─────┼─────┼──────┼─────┼─────┼───────┤
│ 十三 │98.02.10│MM0000000 │98.03.12  │  320,000 元│ 16,000 元│約60%  ×2│兌現／98.03.12│
├──┼────┼─────┼─────┼──────┼─────┼─────┼───────┤
│ 十四 │98.02.11│MM0000000 │98.03.16  │  150,000 元│  8,250 元│約66%  ×2│兌現／98.03.13│
├──┼────┼─────┼─────┼──────┼─────┼─────┼───────┤
│ 十五 │98.02.12│MM0000000 │98.03.17  │  290,000 元│ 15,950 元│約66%  ×2│兌現／98.03.17│
├──┼────┼─────┼─────┼──────┼─────┼─────┼───────┤
│ 十六 │98.02.16│MM0000000 │97.03.19  │  420,000 元│ 21,000 元│約60%  ×2│兌現／98.03.19│
├──┼────┼─────┼─────┼──────┼─────┼─────┼───────┤
│ 十七 │98.02.18│MM0000000 │98.03.23  │  120,000 元│  6,400 元│約64%  ×2│兌現／98.03.23│
├──┼────┼─────┼─────┼──────┼─────┼─────┼───────┤
│ 十八 │98.02.20│MM0000000 │98.03.24  │  100,000 元│  5,300 元│約63.6%×2│兌現／98.03.24│
├──┼────┼─────┼─────┼──────┼─────┼─────┼───────┤
│ 十九 │98.02.23│MM0000000 │98.03.25  │  240,000 元│ 12,800 元│約64%  ×2│兌現／98.03.25│
├──┼────┼─────┼─────┼──────┼─────┼─────┼───────┤
│ 二十 │98.03.04│MM0000000 │98.04.03  │  200,000 元│  6,000 元│約36%  ×2│兌現／98.04.03│
├──┼────┼─────┼─────┼──────┼─────┼─────┼───────┤
│  │98.03.12│MM0000000 │98.04.15  │  200,000 元│  6,600 元│約39.6%×2│退票／98.04.15│
├──┼────┼─────┼─────┼──────┼─────┼─────┼───────┤
│  │98.03.13│MM0000000 │98.04.15  │  300,000 元│  9,900 元│約39.6%×2│退票／98.04.15│
├──┼────┼─────┼─────┼──────┼─────┼─────┼───────┤
│  │98.03.17│MM0000000 │98.04.20  │  400,000 元│ 13,200 元│約39.6%×2│退票／98.04.20│
├──┼────┼─────┼─────┼──────┼─────┼─────┼───────┤
│  │98.03.23│MM0000000 │98.04.24  │  500,000 元│ 15,000 元│約36%  ×2│退票／98.04.24│
├──┼────┼─────┼─────┼──────┼─────┼─────┼───────┤
│    │        │          │          │6,780,000 元│313,170 元│          │              │
├──┼────┴─────┴─────┴──────┴─────┴─────┴───────┤
│備註│                                                                                      │
├──┼───────────────────────────────────────────┤
│ 一 │(一)本案貸款週年利率之計算，依事實欄二所示之放款計息方式，鍾達煜煜借款時，係交付與欲借款│
│    │  項同面額之遠期支票，惟實際取得款項，係票面金額（A ）扣除依利率（t%）計算之利息（r ）│
│    │  之剩餘款項，如僅依票面預扣金額所計算之週年利率（t%），係如下所示：                  │
│    │  【公式一：A×t%×1/12 ＝r 】【t ＝r ×12×100 ÷A 】                                │
│    │(二)惟鍾達煜於支票兌現時，仍須支付票面金額（A ），是林之凡實際貸放金額係票面金額扣除利息│
│    │  後金額（A-r ），鍾達煜則須償付票面金額加計利息之金額（A+r ），故鍾達煜就實際借得金額│
│    │  所支付之利息，係該票面金額計算之該扣除利息之二倍（2r），是本案實際週年利率（s%）計算│
│    │  方式，應為下列公式：                                                                │
│    │  【公式二：（A-r ）×s%×1/12＝2r】【s ＝2r×12×100 ÷（A-r ）】                    │
│    │(三)依上開方式比較，本案實際週年利率（s%）約為依票面預扣方式所計算之利息（t%）之二倍多，│
│    │  因本案依楊宗達陳述，其係以公式一方式之利率（t%）計算應扣除之利息，而未經確計算實際週│
│    │  年利率（s%），是本案為方便計算及表示，本表爰以公式一方式計算該利率值（t%），該利率值│
│    │  再乘以二倍後，即約為本案之實際週年利率（s%）。                                      │
├──┼───────────────────────────────────────────┤
│ 二 │上開編號至之支票，經林之凡對鍾達煜向臺灣桃園地方法院提起給付票款訴訟，經該院以99年│
│    │度桃簡字第413 號民事簡易判決判處鍾達煜應給付林之凡新臺幣140 萬元，其中50萬元自98年4 月│
│    │15日起、其中40萬元自98年3 月20日起、其中50萬元自98年4 月24日止，按年息百分之六計算之利│
│    │息，於99年11月25日確定。                                                              │
└──┴───────────────────────────────────────────┘
┌──────────────────────────────────────────────┐
│附表三：被告林之凡於偵查中提出告訴被告鍾達煜、楊宗達共同佯稱開設當鋪詐欺伊之證據（影本）    │
├──────────────────────────────────────────────┤
│融資融通使用契約書                                                                          │
│本人林麗珠同意鍾達煜先生融資融通額度為新台幣：五百萬元整，期間2008年9 月17日起，到2010年9 月│
│17日止為期兩年，期間融資動用繳付雙方約定之利息無誤，如林麗珠違約縮短期間或融通額度，本人經催│
│告二次，即可要求本合約融資額度五百萬之20% 作為違約賠償，期間鍾達煜保證融通期間，額度內金額不│
│能短少，如有短少應於三個月內補足差額，無誤；恐口說無憑，特立此據。                          │
│備註：融資第一階段三百萬到位為2008年9 月17日，第二階段五百萬資金全部到位為2008年9 月30日止，│
│即可全部動用。                                                                              │
│立契約書人：林麗珠（年籍資料本表從略）                                                      │
│            鍾達煜（年籍資料本表從略）                                                      │
│            （未載日期）                                                                    │
├──────────────────────────────────────────────┤
│【疑似背面記載】                                                                            │
│合作金庫－南桃園分行                                                                        │
│帳號：0000-000-000-000                                                                      │
│戶名：楊安婷                                                                                │
│開戶：中國信託商銀任一分行申請：                                                            │
│      1.支票代收本                                                                          │
│      2.網路銀行                                                                            │
│      3.約定上述帳號轉帳。功能：ATM、網路銀行、語音轉帳功能。                               │
│《約定轉帳帳號單日單筆200萬內，單日上限0000-0000萬內》                                      │
├──┬───────────────────────────────────────────┤
│備註│(一)被告鍾達煜、林之凡均未提出上開融資融通使用契約書之原本。                            │
│    │(二)該融資融通使用契約書並未經警於搜索時搜得，該契約書最先出現在卷內，係林之凡於98年6 月│
│    │  10日偵訊中，以答辯狀提出該份契約書（參見98年度偵字第14063 號卷，第50、54至56頁）。  │
└──┴───────────────────────────────────────────┘
┌──────────────────────────────────────────────┐
│附表四：被告楊宗達於98年4 月6 日遭脅迫簽立之本票                                            │
├────────────────────┬─────────────────────────┤
│【正面記載樣式】                        │【背面記載文字】                                  │
│                                        │                                                  │
│  憑票准於ˍ年ˍ月ˍ日無條件擔任兌付    │  此張本票須由鍾達煜先生本人接手生效日為2010年10月│
│  或其指定人                            │  31日止全數歸還佰陸拾萬元正。                  │
│            鍾達煜    NT$5000,000.-     │                                                  │
│  新  台  幣  五百萬元正                │        立據人：楊宗達                            │
│            此  致                      │                                                  │
│  付款地：                              │        持有人：林麗珠                            │
│  發票人：楊宗達（年籍資料本表從略）    │                                                  │
│  地  址：（本表從略）                  │                                                  │
│  中華民國  98  年  4   月  6   日      │                                                  │
└────────────────────┴─────────────────────────┘
┌──────────────────────────────────────────────────────┬─────┐
│附表五：被告林之凡97.10.03至98.05.04與被告鍾達煜、楊宗達間之簡訊                                            │          │
├──┬────┬────────────┬─────────────────────────────────┼─────┤
│編號│日期    │簡訊來源                │簡訊內容                                                          │          │
├──┼────┼────────────┼─────────────────────────────────┼─────┤
│ 01 │97.10.03│林之凡列印鍾達煜00000000│【列印資料】（偵查卷）97.10.03下午15:33 答應的事我自會做到，你說的│98偵14063 │
│    │        │33手機簡訊              │            屁話，言猶在耳，楊先生助你賺錢，不要就拉倒，別污辱人。│，p.58、81│
├──┼────┼────────────┼─────────────────────────────────┼─────┤
│ 02 │97.10.09│林之凡列印鍾達煜00000000│【列印資料】（偵查卷）97.10.09下午03:50 10萬10/17-5%*10 萬10/15-5%│98偵14063 │
│    │        │33手機簡訊              │            *31萬11/15-3%、出51萬。計3%10000+5%4400=1440          │，p.58、81│
├──┼────┼────────────┼─────────────────────────────────┼─────┤
│ 03 │97.10.15│林之凡列印鍾達煜00000000│【列印資料】（偵查卷）97.10.15上午07:32 收兩張票、135000*7天+15000│98偵14063 │
│    │        │33手機簡訊              │            014 天***--5100---以後每週星期五傳給你明細            │，p.58、81│
│    │        ├────────────┼─────────────────────────────────┼─────┤
│    │        │林之凡列印鍾達煜00000000│【列印資料】（偵查卷）97.10.15下午05:39 票三張、10/22*00000-00/24*│98偵14063 │
│    │        │33手機簡訊              │            00000-00/27*200000 計37.6萬-5% 。息收『6600』。本日。 │，p.58、81│
├──┼────┼────────────┼─────────────────────────────────┼─────┤
│ 04 │97.10.16│林之凡列印鍾達煜00000000│【列印資料】（偵查卷）97.10.16下午05:55 10/30-50萬*5% 、10/27-3.5*│98偵14063 │
│    │        │33手機簡訊              │            5%萬、10/24-15萬*5% 、『15400 』。                    │，p.58、81│
├──┼────┼────────────┼─────────────────────────────────┼─────┤
│ 05 │97.10.17│林之凡列印鍾達煜00000000│【列印資料】（偵查卷）97.10.17下午02:31 10/24-16萬*10/27-20 萬*10/│98偵14063 │
│    │        │33手機簡訊              │            27-10 萬*5% 『6900』。                                │，p.58、81│
├──┼────┼────────────┼─────────────────────────────────┼─────┤
│ 06 │97.10.20│林之凡列印鍾達煜00000000│【列印資料】（偵查卷）97.10.20下午08:06 出84萬-8張票、20萬11/3*5萬│98偵14063 │
│    │        │33手機簡訊              │            10/31*15 萬10/29*19萬10/31*5 萬10/29*5 萬10/31*10萬10/│，p.58、81│
│    │        │                        │            3-『16400』。                                         │          │
├──┼────┼────────────┼─────────────────────────────────┼─────┤
│ 07 │97.10.26│林之凡列印鍾達煜00000000│【列印資料】（偵查卷）97.10.26下午07:10 番薯已告訴我，我已轉好了13│98偵14063 │
│    │        │33手機簡訊              │            萬。                                                  │，p.58、81│
├──┼────┼────────────┼─────────────────────────────────┼─────┤
│ 08 │97.10.29│林之凡0000000000手機內之│【照相翻拍】（偵查卷）97.10.29下午14:53 妳玩股票我就把番薯當舖那裡│98偵24720 │
│ ◎ │        │鍾達煜0000000000手機簡訊│            卡掉，妳真是執迷不悟，要去送死前，把之前賣股票差價先給│，p.54    │
│    │        │                        │            我                                                    │98偵14063 │
│    │        │                        │【列印資料】（偵查卷）97.10.28上午08:15                           │，p.58、81│
├──┼────┼────────────┼─────────────────────────────────┼─────┤
│ 09 │97.11.03│林之凡列印鍾達煜00000000│【列印資料】（偵查卷）97.11.03下午12:54 他跟我說了。沒問題的。明天│98偵14063 │
│    │        │33手機簡訊              │            讓他早點匯款。                                        │，p.58、81│
├──┼────┼────────────┼─────────────────────────────────┼─────┤
│ 10 │97.11.04│林之凡列印鍾達煜00000000│【列印資料】（偵查卷）97.11.04下午20:19 先跟他對一下，明天早上再跟│98偵14063 │
│    │        │33手機簡訊              │            我說。                                                │，p.59、82│
├──┼────┼────────────┼─────────────────────────────────┼─────┤
│ 11 │97.11.14│林之凡0000000000手機內之│【照相翻拍】（本院卷）97.11.14下午16:13 今天有一張21號金額336000的│本院卷二，│
│    │        │楊宗達0000000000手機簡訊│            本票也是下星期一換支票回來                            │p.178     │
├──┼────┼────────────┼─────────────────────────────────┼─────┤
│ 12 │97.11.16│林之凡0000000000手機內之│【照相翻拍】（本院卷）97.11.16下午20:28 明天麻煩幫我備一百，謝謝。│本院卷二，│
│    │        │楊宗達0000000000手機簡訊│                                                                  │p.178     │
├──┼────┼────────────┼─────────────────────────────────┼─────┤
│ 13 │97.11.20│林之凡0000000000手機內之│【照相翻拍】（本院卷）97.11.20下午20:40 明天麻煩幫我匯六十，謝謝。│本院卷二，│
│    │        │楊宗達0000000000手機簡訊│                                                                  │p.178     │
├──┼────┼────────────┼─────────────────────────────────┼─────┤
│ 14 │97.11.22│林之凡0000000000手機內之│【照相翻拍】（本院卷）97.11.22下午23:46 問謝明熙，收了那麼多錢，應│本院卷二，│
│    │        │鍾達煜0000000000手機簡訊│            做點事了。                                            │p.178     │
├──┼────┼────────────┼─────────────────────────────────┼─────┤
│ 15 │97.11.24│林之凡0000000000手機內之│【照相翻拍】（本院卷）97.11.24下午22:22 麻煩明天幫我備七十        │本院卷二，│
│    │        │楊宗達0000000000手機簡訊│                                                                  │p.177     │
├──┼────┼────────────┼─────────────────────────────────┼─────┤
│ 16 │97.11.25│林之凡0000000000手機傳至│【照相翻拍】（本院卷一）97.11.25下午22:00 今天放款情況你清楚嗎    │本院卷一，│
│    │        │鍾達煜0000000000手機簡訊│                                                                  │林被證６  │
│    │        ├────────────┼─────────────────────────────────┼─────┤
│    │        │林之凡0000000000手機內之│【照相翻拍】（本院卷一）97.11.25下午22:41 知道，如何？            │同上      │
│    │        │鍾達煜0000000000手機簡訊│                                                                  │          │
│    │        ├────────────┼─────────────────────────────────┼─────┤
│    │        │林之凡0000000000手機傳至│【照相翻拍】（本院卷一）97.11.25下午22:00 他又沒跟你講，你怎麼會知│同上      │
│    │        │鍾達煜0000000000手機簡訊│            道？                                                  │          │
│    │        ├────────────┼─────────────────────────────────┼─────┤
│    │        │林之凡0000000000手機內之│【照相翻拍】（本院卷一）97.11.25下午22:00 費話，當然是問過了，票的│本院卷一，│
│    │        │鍾達煜0000000000手機簡訊│            事。                                                  │林被證６  │
│    │        │                        │            （本院卷二）97.11.25下午22:53                         │本院卷二，│
│    │        │                        │【列印資料】（偵查卷）97.11.25下午18:24                           │p.177     │
│    │        │                        │                                                                  │98偵14063 │
│    │        │                        │                                                                  │，p.59、82│
│    │        ├────────────┼─────────────────────────────────┼─────┤
│    │        │林之凡0000000000手機傳至│【照相翻拍】（本院卷一）97.11.25下午23:01 你兇什麼，你沒回他剛好打│本院卷一，│
│    │        │鍾達煜0000000000手機簡訊│            來，問他你知道嗎？他下午連絡不上你，跟本還沒跟你說票的│林被證６  │
│    │        │                        │            情況你怎會知                                          │          │
│    │        ├────────────┼─────────────────────────────────┼─────┤
│    │        │林之凡0000000000手機內之│【照相翻拍】（本院卷一）97.11.25下午23:05 他下午五點多有發簡訊給我│同前      │
│    │        │鍾達煜0000000000手機簡訊│            ，說票暫押不入帳，屆時直接兌現                        │          │
│    │        │                        │            （本院卷二）97.11.25下午23:05                         │          │
│    │        │                        │【列印資料】（偵查卷）97.11.25下午18:36                           │          │
│    │        ├────────────┼─────────────────────────────────┼─────┤
│    │        │林之凡0000000000手機傳至│【照相翻拍】（本院卷）97.11.25下午23:08 他發的你轉發給我看        │本院卷，林│
│    │        │鍾達煜0000000000手機簡訊│                                                                  │之凡被證６│
│    │        ├────────────┼─────────────────────────────────┼─────┤
│    │        │林之凡0000000000手機內之│【照相翻拍】（本院卷一）97.11.25下午23:13 董仔今天出票一張五十萬暫│同前      │
│    │        │鍾達煜0000000000手機簡訊│            不入帳押票12月4 日直接兌現金忙完打給我                │          │
│    │        │                        │            （本院卷二）97.11.25下午23:13                         │          │
│    │        │                        │【列印資料】（偵查卷）97.11.25下午18:44                           │          │
│    │        ├────────────┼─────────────────────────────────┼─────┤
│    │        │林之凡0000000000手機傳至│【照相翻拍】（本院卷）97.11.25下午23:23 最近票有開本票，又有不入帳│本院卷，林│
│    │        │鍾達煜0000000000手機簡訊│            的情況，我怕你沒幫我注意，你忙要注意身體，念你        │之凡被證６│
│    │        ├────────────┼─────────────────────────────────┼─────┤
│    │        │林之凡0000000000手機內之│【照相翻拍】（本院卷一）97.11.25下午23:24 這些我都知，它都會先說。│同前      │
│    │        │鍾達煜0000000000手機簡訊│            （本院卷二）97.11.25下午23:24                         │          │
│    │        │                        │【列印資料】（偵查卷）97.11.25下午18:55                           │          │
├──┼────┼────────────┼─────────────────────────────────┼─────┤
│ 17 │97.11.27│林之凡0000000000手機內之│【照相翻拍】（本院卷）97.11.27下午23:50 麻煩明天幫我準備二十      │本院卷二，│
│    │        │楊宗達0000000000手機簡訊│                                                                  │p.176     │
├──┼────┼────────────┼─────────────────────────────────┼─────┤
│ 18 │97.12.01│林之凡0000000000手機內之│【照相翻拍】（本院卷）97.12.01下午16:13 今日出226000不足26000 明日│本院卷二，│
│    │        │楊宗達0000000000手機簡訊│                      補                                          │p.176     │
│    │        │                        ├─────────────────────────────────┼─────┤
│    │        │                        │【照相翻拍】（本院卷）97.12.01下午22:39 麻煩明天幫我匯三十，謝謝  │同上      │
├──┼────┼────────────┼─────────────────────────────────┼─────┤
│ 19 │97.12.03│林之凡0000000000手機內之│【照相翻拍】（本院卷）97.12.03上午00:06 明天幫我備三十，謝謝      │本院卷二，│
│    │        │楊宗達0000000000手機簡訊│                                                                  │p.176     │
│    │        │                        ├─────────────────────────────────┼─────┤
│    │        │                        │【照相翻拍】（本院卷）97.12.03下午23:54 麻煩明日匯三十，謝謝      │同上      │
├──┼────┼────────────┼─────────────────────────────────┼─────┤
│ 20 │97.12.04│林之凡0000000000手機內之│【照相翻拍】（本院卷）97.12.03下午23:54 麻煩明天幫我備五十，謝謝  │本院卷二，│
│    │        │楊宗達0000000000手機簡訊│                                                                  │p.176     │
├──┼────┼────────────┼─────────────────────────────────┼─────┤
│ 21 │97.12.05│林之凡0000000000手機內之│【照相翻拍】（本院卷）97.12.05下午22:40  看客戶，壹般九天，至少8天│本院卷二，│
│    │        │鍾達煜0000000000手機簡訊│【列印資料】（偵查卷）97.12.05下午18:11                           │p.176     │
│    │        │                        │                                                                  │98偵14063 │
│    │        │                        │                                                                  │，p.59、82│
│    │        │                        ├─────────────────────────────────┼─────┤
│    │        │                        │【照相翻拍】（本院卷）97.12.05下午22:54 已經很好了，別得吋進尺    │本院卷二，│
│    │        │                        │                                                                  │p.176     │
├──┼────┼────────────┼─────────────────────────────────┼─────┤
│ 22 │97.12.07│林之凡0000000000手機內之│【照相翻拍】（本院卷）97.12.07下午21:16 麻煩明天一百，謝謝        │本院卷二，│
│    │        │楊宗達0000000000手機簡訊│                                                                  │p.175     │
├──┼────┼────────────┼─────────────────────────────────┼─────┤
│ 23 │97.12.08│林之凡0000000000手機內之│【照相翻拍】（本院卷）97.12.08下午18:26 我沒說過這事，別賴我，我只│本院卷二，│
│    │        │鍾達煜0000000000手機簡訊│            說我會寫，不代表我會幫你寫，你的事需要律師，我匯搞札。│p.175     │
│    │        │                        │            SORRY!                                                │          │
│    │        │                        ├─────────────────────────────────┼─────┤
│    │        │                        │【照相翻拍】（本院卷）97.12.08下午18:54 不是不幫，是沒能力。這才是│同上      │
│    │        │                        │            重點                                                  │          │
│    │        ├────────────┼─────────────────────────────────┼─────┤
│    │        │林之凡0000000000手機內之│【照相翻拍】（本院卷）97.12.08下午21:05 麻煩幫我匯八十，謝謝      │同上      │
│    │        │楊宗達0000000000手機簡訊│                                                                  │          │
├──┼────┼────────────┼─────────────────────────────────┼─────┤
│ 24 │97.12.09│林之凡0000000000手機內之│【照相翻拍】（本院卷）97.12.09下午22:32 備一百，謝謝              │本院卷二，│
│    │        │楊宗達0000000000手機簡訊│                                                                  │p.175     │
├──┼────┼────────────┼─────────────────────────────────┼─────┤
│ 25 │97.12.12│林之凡0000000000手機內之│【照相翻拍】（本院卷）97.12.12上午11:24 麻煩幫我匯25，謝謝        │本院卷二，│
│    │        │楊宗達0000000000手機簡訊│                                                                  │p.174     │
│    │        │                        ├─────────────────────────────────┼─────┤
│    │        │                        │【照相翻拍】（本院卷）97.12.12下午22:36 傳真還沒好嗎              │同上      │
├──┼────┼────────────┼─────────────────────────────────┼─────┤
│ 26 │97.12.14│林之凡0000000000手機內之│【照相翻拍】（本院卷）97.12.14下午20:23 麻煩明天匯三十，謝謝      │本院卷二，│
│    │        │楊宗達0000000000手機簡訊│                                                                  │p.174     │
├──┼────┼────────────┼─────────────────────────────────┼─────┤
│ 27 │97.12.16│林之凡0000000000手機內之│【照相翻拍】（本院卷）97.12.16上午00:28 麻煩明天匯二十，謝謝      │本院卷二，│
│    │        │楊宗達0000000000手機簡訊│                                                                  │p.174     │
│    │        │                        ├─────────────────────────────────┼─────┤
│    │        │                        │【照相翻拍】（本院卷）97.12.16下午20:32 麻煩明天匯三十，謝謝      │同上      │
├──┼────┼────────────┼─────────────────────────────────┼─────┤
│ 28 │97.12.17│林之凡0000000000手機內之│【照相翻拍】（本院卷）97.12.17下午23:20 明天八十，謝謝            │本院卷二，│
│    │        │楊宗達0000000000手機簡訊│                                                                  │p.174     │
├──┼────┼────────────┼─────────────────────────────────┼─────┤
│ 29 │97.12.19│林之凡0000000000手機內之│【照相翻拍】（本院卷）97.12.19下午16:34 今天出114                 │本院卷二，│
│    │        │楊宗達0000000000手機簡訊│                                                                  │p.173     │
├──┼────┼────────────┼─────────────────────────────────┼─────┤
│ 30 │97.12.22│林之凡0000000000手機內之│【照相翻拍】（本院卷）97.12.22下午19:18 今日出票120 ，不足30，今日│本院卷二，│
│    │        │楊宗達0000000000手機簡訊│            息2.7，故明日補27.3即可，謝謝。                       │p.173     │
│    │        │                        ├─────────────────────────────────┼─────┤
│    │        │                        │【照相翻拍】（本院卷）97.12.22下午19:26 今日三筆，分別為12/30 四十│同上      │
│    │        │                        │            ，1/6四十，1/8四十                                    │          │
├──┼────┼────────────┼─────────────────────────────────┼─────┤
│ 31 │97.12.24│林之凡0000000000手機內之│【照相翻拍】（本院卷）97.12.24下午16:37 1/7，30萬，息1.5          │本院卷二，│
│    │        │楊宗達0000000000手機簡訊│                                                                  │p.174     │
├──┼────┼────────────┼─────────────────────────────────┼─────┤
│ 32 │97.12.25│林之凡0000000000手機內之│【照相翻拍】（本院卷）97.12.25下午13:46 今日回存五萬，馮小姐1/5 ，│本院卷二，│
│    │        │楊宗達0000000000手機簡訊│            本票一張20萬，獨創電子1/5，20 支票一張，息7400        │p.174     │
│    │        │                        ├─────────────────────────────────┼─────┤
│    │        │                        │【照相翻拍】（本院卷）97.12.25下午23:02 麻煩明天幫我匯五十，謝謝  │同上      │
├──┼────┼────────────┼─────────────────────────────────┼─────┤
│ 33 │97.12.28│林之凡0000000000手機內之│【照相翻拍】（本院卷）97.12.28下午17:30 麻煩明天幫我匯一百三，謝謝│本院卷二，│
│    │        │楊宗達0000000000手機簡訊│                                                                  │p.174     │
├──┼────┼────────────┼─────────────────────────────────┼─────┤
│ 34 │97.12.29│林之凡0000000000手機內之│【照相翻拍】（本院卷）97.12.29下午16:37 今出130 ，息4.95明細（1/16│本院卷二，│
│    │        │楊宗達0000000000手機簡訊│            ，25）（1/19，25）（2/6，30）（2/10，50）             │p.172     │
├──┼────┼────────────┼─────────────────────────────────┼─────┤
│ 35 │97.12.30│林之凡0000000000手機內之│【照相翻拍】（本院卷）97.12.30下午21:25 麻煩明天幫我匯一百，謝謝  │本院卷二，│
│    │        │楊宗達0000000000手機簡訊│                                                                  │p.172     │
├──┼────┼────────────┼─────────────────────────────────┼─────┤
│ 36 │97.12.31│林之凡0000000000手機內之│【照相翻拍】（本院卷）97.12.31下午17:17 今出90，回10，明細（1/20，│本院卷二，│
│    │        │楊宗達0000000000手機簡訊│            30）（1/22，30）（1/23，30）息3.25                    │p.172     │
├──┼────┼────────────┼─────────────────────────────────┼─────┤
│ 37 │98.01.04│林之凡0000000000手機內之│【照相翻拍】（本院卷）98.01.04下午21:26 麻煩明天幫我匯二十，謝謝  │本院卷二，│
│    │        │楊宗達0000000000手機簡訊│                                                                  │p.172     │
├──┼────┼────────────┼─────────────────────────────────┼─────┤
│ 38 │98.01.05│林之凡0000000000手機內之│【照相翻拍】（本院卷）98.01.05下午18:24 一筆2/9，30萬，息10500    │本院卷二，│
│    │        │楊宗達0000000000手機簡訊│                                                                  │p.172     │
│    │        │                        ├─────────────────────────────────┼─────┤
│    │        │                        │【照相翻拍】（本院卷）98.01.05下午21:27 麻煩明天幫我匯四十，謝謝  │同上      │
├──┼────┼────────────┼─────────────────────────────────┼─────┤
│ 39 │98.01.06│林之凡0000000000手機傳至│【照相翻拍】（本院卷）98.01.06上午00:16 煜，番薯現在當舖放款兩頭忙│本院卷一，│
│    │        │鍾達煜0000000000手機簡訊│            已經有五日該收款改名日處理現象，以後當舖開他會更忙，你│林被證３  │
│    │        │                        │            要跟他說放款部份他要親力親為我不希望他業務忙不過讓他人│          │
│    │        │                        │            處理這部份，收到讓我知道不要不做聲                    │          │
│    │        ├────────────┼─────────────────────────────────┼─────┤
│    │        │林之凡0000000000手機內之│【照相翻拍】（本院卷一）98.01.06上午00:48 我土城店沒經營了，請別再│本院卷一，│
│    │        │鍾達煜0000000000手機簡訊│            打過去造成別人的困擾。別回！我不討論也不想說。妳的問題│林被證３  │
│    │        │                        │            我會告知番薯，請他多注意。                            │本院卷二，│
│    │        │                        │            （本院卷二）98.01.06上午00:48                         │p.172     │
│    │        ├────────────┼─────────────────────────────────┼─────┤
│    │        │林之凡0000000000手機內之│【照相翻拍】（本院卷）98.01.06下午16:17 今天已匯80算，出68回12，息│本院卷二，│
│    │        │楊宗達0000000000手機簡訊│            2.01，明細如下（2/11，43）（1/16，10）（2/16，15）    │p.171     │
│    │        │                        ├─────────────────────────────────┼─────┤
│    │        │                        │【照相翻拍】（本院卷）98.01.06下午22:31 麻煩明天幫我匯四十，謝謝  │本院卷二，│
│    │        │                        │                                                                  │p.171     │
├──┼────┼────────────┼─────────────────────────────────┼─────┤
│ 40 │98.01.07│林之凡0000000000手機內之│【照相翻拍】（本院卷）98.01.07下午17:18 息1.48(2/13，40)          │本院卷二，│
│    │        │楊宗達0000000000手機簡訊│                                                                  │p.171     │
│    │        │                        ├─────────────────────────────────┼─────┤
│    │        │                        │【照相翻拍】（本院卷）98.01.07下午22:19 麻煩明天幫我匯七十，謝謝  │同上      │
│    │        │                        │                                                                  │          │
├──┼────┼────────────┼─────────────────────────────────┼─────┤
│ 41 │98.01.08│林之凡0000000000手機內之│【照相翻拍】（本院卷）98.01.08下午17:46 三筆（2/13，25）（2/16，25│本院卷二，│
│    │        │楊宗達0000000000手機簡訊│             ）（2/16，20）息2.66                                 │p.171     │
│    │        │                        ├─────────────────────────────────┼─────┤
│    │        │                        │【照相翻拍】（本院卷）98.01.08下午22:12 麻煩明天匯五十，謝謝      │同上      │
├──┼────┼────────────┼─────────────────────────────────┼─────┤
│ 42 │98.01.09│林之凡0000000000手機內之│【照相翻拍】（本院卷）98.01.09下午17:31 （2/17，50）息1.95        │本院卷二，│
│    │        │楊宗達0000000000手機簡訊│                                                                  │p.171     │
├──┼────┼────────────┼─────────────────────────────────┼─────┤
│ 43 │98.01.12│林之凡0000000000手機內之│【照相翻拍】（本院卷）98.01.12下午23:46 出58回2 息2.21（2/18，21）│本院卷二，│
│    │        │楊宗達0000000000手機簡訊│            （2/20。37）                                          │p.170     │
├──┼────┼────────────┼─────────────────────────────────┼─────┤
│ 44 │98.01.19│林之凡0000000000手機內之│【照相翻拍】（本院卷）98.01.19下午16:52 今23回17息（3/3，23）     │本院卷二，│
│    │        │楊宗達0000000000手機簡訊│                                                                  │p.170     │
├──┼────┼────────────┼─────────────────────────────────┼─────┤
│ 45 │98.01.21│林之凡0000000000手機內之│【照相翻拍】（本院卷）98.01.21下午19:36 今（2/20，18）0.54        │本院卷二，│
│    │        │楊宗達0000000000手機簡訊│                                                                  │p.170     │
├──┼────┼────────────┼─────────────────────────────────┼─────┤
│ 46 │98.01.23│林之凡0000000000手機內之│【照相翻拍】（本院卷）98.01.23下午18:11 今出38回12息1.6（3/6，38）│本院卷二，│
│    │        │楊宗達0000000000手機簡訊│                                                                  │p.170     │
├──┼────┼────────────┼─────────────────────────────────┼─────┤
│ 47 │98.01.24│林之凡0000000000手機內之│【照相翻拍】（本院卷）98.01.24下午20:22 今日十萬及五萬均延至2/3 ，│本院卷二，│
│    │        │楊宗達0000000000手機簡訊│            息2500，稍後存入                                      │p.170     │
├──┼────┼────────────┼─────────────────────────────────┼─────┤
│ 48 │98.02.02│林之凡0000000000手機內之│【照相翻拍】（本院卷）98.02.02下午17:09 今出75不足5 息2.52不足的部│本院卷二，│
│    │        │楊宗達0000000000手機簡訊│            份下張票錢進來再補即可                                │p.170     │
├──┼────┼────────────┼─────────────────────────────────┼─────┤
│ 49 │98.02.04│林之凡0000000000手機內之│【照相翻拍】（本院卷）98.02.04下午23:50 2/23，15=3/9。28=3/3，32息│本院卷二，│
│    │        │楊宗達0000000000手機簡訊│            2.52                                                  │p.170     │
├──┼────┼────────────┼─────────────────────────────────┼─────┤
│ 50 │98.02.09│林之凡0000000000手機內之│大約同上開請求匯款、上開「今00回00息00（0/0 ，00）」類似格式之簡訊│本院卷二，│
│    │至      │楊宗達0000000000手機簡訊│，共約四十通                                                      │p.165至   │
│    │98.03.15│                        │                                                                  │P.169     │
├──┼────┼────────────┼─────────────────────────────────┼─────┤
│ 51 │98.03.16│林之凡0000000000手機內之│【照相翻拍】（本院卷）2009/03/16下午21:31 要解除信託嗎？          │本院卷二，│
│    │        │鍾達煜0000000000手機簡訊│                                                                  │p.164     │
│    │        ├────────────┼─────────────────────────────────┼─────┤
│    │        │林之凡0000000000手機內之│【照相翻拍】（本院卷）2009/03/16下午12:03 請問匯了嗎？            │同上      │
│    │        │楊宗達0000000000手機簡訊├─────────────────────────────────┼─────┤
│    │        │                        │【照相翻拍】（本院卷）2009/03/16下午12:15 沒問題？                │同上      │
│    │        │                        ├─────────────────────────────────┼─────┤
│    │        │                        │【照相翻拍】（本院卷）2009/03/16下午15:48 你再匯兩萬就好了        │同上      │
│    │        │                        ├─────────────────────────────────┼─────┤
│    │        │                        │【照相翻拍】（本院卷）2009/03/16下午16:15 當然沒問題啊（4/17,32 ）│同上      │
│    │        │                        │            息1.03                                                │          │
│    │        │                        ├─────────────────────────────────┼─────┤
│    │        │                        │【照相翻拍】（本院卷）2009/03/16下午16:15                         │同上      │
│    │        │                        │                                                                  │          │
├──┼────┼────────────┼─────────────────────────────────┼─────┤
│ 52 │98.03.17│林之凡0000000000手機內之│【照相翻拍】（本院卷）2009/03/1上午11:43 匯了嗎？                 │本院卷二，│
│    │        │楊宗達0000000000手機簡訊│                                                                  │p.164     │
│    │        │                        ├─────────────────────────────────┼─────┤
│    │        │                        │【照相翻拍】（本院卷）2009/03/17下午16:06 今40回10息1.36(4/20,40) │98偵14063 │
│    │        │                        │【列印資料】（偵查卷）2009/03/17上午11:37                         │，p.57    │
│    │        │                        │                                                                  │本院卷二，│
│    │        │                        │                                                                  │p.164     │
│    │        │                        ├─────────────────────────────────┼─────┤
│    │        │                        │【照相翻拍】（本院卷）2009/03/17下午22:53 麻煩明天幫我匯四十，謝謝│98偵14063 │
│    │        │                        │            ，對了你還會從戶頭內轉錢出去嗎？會的話請告訴我你還會轉│，p.57    │
│    │        │                        │            多少，先讓我知道一下，才方便我做事，謝謝              │本院卷二，│
│    │        │                        │【列印資料】（偵查卷）2009/03/17下午18:25                         │p.163     │
├──┼────┼────────────┼─────────────────────────────────┼─────┤
│ 53 │98.03.18│林之凡0000000000手機內之│【照相翻拍】（本院卷）2009/03/18上午10:57 妳快解除信託，再給你一個│98偵14063 │
│    │        │鍾達煜0000000000手機簡訊│            月，妳不辦，我就請代書自辦解除，妳害國稅局查我的稅，還│，p.57    │
│    │        │                        │            叫我去設立信託專戶，一堆阿哩阿渣的東西。四月十八以前另│本院卷二，│
│    │        │                        │            請高明。                                              │p.163     │
│    │        │                        │【列印資料】（偵查卷）2009/03/18上午06:23                         │          │
│    │        │                        ├─────────────────────────────────┼─────┤
│    │        │                        │【照相翻拍】（本院卷）2009/03/18下午13:18 做人道理妳不懂，深門踏戶│98他4857，│
│    │        │                        │            ，妳真頑固至極。這是我公司，妳再敢來一次，別怪我把妳法│p.5       │
│    │        │                        │            辦。該幫的我都幫了、該說我也說了、妳要是人就應該懂、做│98偵14063 │
│    │        │                        │            人道理。妳若不懂尊重別人，別怪人不尊重妳。            │，p.59、82│
│    │        │                        │【照相翻拍】（他字卷）2009/03/18下午21:18                         │本院卷二，│
│    │        │                        │【列印資料】（偵字卷）2009/03/18上午08:49                         │p.163     │
│    │        │                        ├─────────────────────────────────┼─────┤
│    │        │                        │【照相翻拍】（本院卷）2009/03/18下午22:12 說了請照做、別說屁話、妳│本院卷二，│
│    │        │                        │            只有利用人時低聲下氣、根本不知何為人。妳再到我公司一遍│p.162、163│
│    │        │                        │            、踏入一步、妳只會得到一個結果、送警法辦。妳不信邪、夜│          │
│    │        │                        │            路總會遇到鬼。請還我平靜、依約四月十八解除信託、不然我│          │
│    │        │                        │            自然會花錢請代書處理，如果妳造成別人困擾、還不思悔改、│          │
│    │        │                        │            那就不配為人。                                        │          │
│    │        ├────────────┼─────────────────────────────────┼─────┤
│    │        │林之凡0000000000手機內之│【照相翻拍】（本院卷）2009/03/18上午00:25 不好意思, 算錯, 明天要匯│ 98偵14063│
│    │        │楊宗達0000000000手機簡訊│            五十才對                                              │ ，p.57   │
│    │        │                        │【列印資料】（偵查卷）2009/03/17下午07:56                         │本院卷二，│
│    │        │                        │                                                                  │p.163     │
├──┼────┼────────────┼─────────────────────────────────┼─────┤
│ 54 │98.03.19│林之凡0000000000手機內之│【照相翻拍】（本院卷）2009/03/19上午08:14 那一件、我請他退件、還有│本院卷二，│
│    │        │鍾達煜0000000000手機簡訊│            再說一次別到我公司來。還有別到處跟人說我、問我。我已被│p.162     │
│    │        │                        │            問的不堪其擾、妳一直做我很討厭的事、只會讓我更討厭妳、│          │
│    │        │                        │            更覺得妳的壞、骨子裡壞、妳的一舉一動會牽動別人對妳的觀│          │
│    │        │                        │            感！很差！四月十八趕快叫人換名、叫妳的股東。          │          │
│    │        ├────────────┼─────────────────────────────────┼─────┤
│    │        │林之凡0000000000手機內之│【照相翻拍】（本院卷）2009/03/19下午19:52 麻煩明天匯55謝謝        │本院卷二，│
│    │        │楊宗達0000000000手機簡訊│                                                                  │p.162     │
│    │        │                        ├─────────────────────────────────┼─────┤
│    │        │                        │【照相翻拍】（本院卷）2009/03/19下午21:01 最近房產好嗎？這陣子跟朋│98他4857，│
│    │        │                        │            友搞的場算算利潤比現在高多，但我缺資金，你如果有多餘的│p.5       │
│    │        │                        │            資金，有興趣可以跟我討論一下，約五十萬即可            │98偵14063 │
│    │        │                        │【照相翻拍】（他字卷）2009/03/20上午05:01                         │，p.59、82│
│    │        │                        │【列印資料】（偵字卷）2009/03/19下午16:33                         │本院卷二，│
│    │        │                        │                                                                  │p.162     │
├──┼────┼────────────┼─────────────────────────────────┼─────┤
│ 55 │98.03.20│林之凡0000000000手機內之│【照相翻拍】（本院卷）2009/03/20下午17:49 今50回5 息1.65（4/23,50 │本院卷二，│
│    │        │楊宗達0000000000手機簡訊│             ）                                                   │p.161     │
├──┼────┼────────────┼─────────────────────────────────┼─────┤
│ 56 │98.03.22│林之凡0000000000手機內之│【照相翻拍】（本院卷）2009/03/22下午23:15 別來、妳要找誰!         │本院卷二，│
│    │        │鍾達煜0000000000手機簡訊│                                                                  │p.161     │
│    │        │                        ├─────────────────────────────────┼─────┤
│    │        │                        │【照相翻拍】（本院卷）2009/03/22下午23:15 看到妳、我提早當天就去辦│同上      │
│    │        │                        │            解除信託。                                            │          │
│    │        │                        ├─────────────────────────────────┼─────┤
│    │        │                        │【照相翻拍】（本院卷）2009/03/22下午23:30 明天去解、這事跟我無關、│同上      │
│    │        │                        │            遑論擔當。                                            │          │
│    │        ├────────────┼─────────────────────────────────┼─────┤
│    │        │林之凡0000000000手機內之│【照相翻拍】（本院卷）2009/03/22下午19:13 麻煩明天匯50謝謝        │本院卷二，│
│    │        │楊宗達0000000000手機簡訊│                                                                  │p.161     │
├──┼────┼────────────┼─────────────────────────────────┼─────┤
│ 57 │98.03.23│林之凡0000000000手機內之│【照相翻拍】（本院卷）2009/03/23上午00:11 妳不說找誰、進入辦公區域│本院卷二，│
│    │        │鍾達煜0000000000手機簡訊│            就法辦。                                              │p.161     │
│    │        │                        ├─────────────────────────────────┼─────┤
│    │        │                        │【照相翻拍】（本院卷）2009/03/23上午10:58 妳他媽的死龜婆、半夜吃飽│98他4857，│
│    │        │                        │            沒事幹嘛在亂什麼。                                    │p.5 反面  │
│    │        │                        │【照相翻拍】（他字卷）2009/03/23下午18:58                         │本院卷二，│
│    │        │                        │                                                                  │p.161     │
│    │        │                        ├─────────────────────────────────┼─────┤
│    │        │                        │【照相翻拍】（本院卷）2009/03/23上午11:16 死雞，我在睡覺妳在亂傳，│98他4857  │
│    │        │                        │            敢踏進我公司一步，報警抓妳。                          │，p.5 反面│
│    │        │                        │【照相翻拍】（他字卷）2009/03/23下午19:16                         │本院卷二，│
│    │        │                        │                                                                  │p.161     │
│    │        ├────────────┼─────────────────────────────────┼─────┤
│    │        │林之凡0000000000手機內之│【照相翻拍】（本院卷）2009/03/23下午16:57 （4/24,50）息1.6        │本院卷二，│
│    │        │楊宗達0000000000手機簡訊│                                                                  │p.161     │
│    │        │                        ├─────────────────────────────────┼─────┤
│    │        │                        │【照相翻拍】（本院卷）2009/03/23下午21:10 麻煩明天匯50謝謝        │本院卷二，│
│    │        │                        │                                                                  │p.160     │
├──┼────┼────────────┼─────────────────────────────────┼─────┤
│ 58 │98.03.24│林之凡列印鍾達煜00000000│【列印資料】（偵字卷）2009/03/24下午02:47 妳打給雅伶，家強眾多諸人│98偵14063 │
│    │        │33手機簡訊              │            ，散撥無良無口德的話，還說我欠妳錢，妳真的有病，我等著│，p.59、82│
│    │        │                        │            看妳這無良無口德的話，等妳的報應！                    │          │
├──┼────┼────────────┼─────────────────────────────────┼─────┤
│ 59 │98.03.24│鍾達煜0000000000手機內之│【照相翻拍】（偵字卷）2009.03.24下午18:19 我不是叫你去死，怎麼還沒│98偵14063 │
│ ◎ │        │林之凡手機簡訊          │            去死，你是性賴生的，你也不用在那邊演戲，偽好人你愛聽就│，p.158   │
│    │        │                        │            去聽人隨便說，搞到你自己無法在公司立足，儘失顏面，你還│          │
│    │        │                        │            要不要臉阿，人渣性陰的性賴的連公廁也要                │          │
│    │        ├────────────┼─────────────────────────────────┼─────┤
│    │        │林之凡0000000000手機內之│【照相翻拍】（本院卷）2009/03/24下午12:29 匯了嗎？                │本院卷二，│
│    │        │楊宗達0000000000手機簡訊│                                                                  │p.160     │
│    │        │                        ├─────────────────────────────────┼─────┤
│    │        │                        │【照相翻拍】（本院卷）2009/03/24下午12:35 謝謝                    │同上      │
│    │        │                        ├─────────────────────────────────┼─────┤
│    │        │                        │【照相翻拍】（本院卷）2009/03/24下午16:42 回5 息!1.53 （4/27,45 ）│同上      │
│    │        │                        ├─────────────────────────────────┼─────┤
│    │        │                        │【照相翻拍】（本院卷）2009/03/24下午20:26 麻煩明天匯60謝謝        │同上      │
│    │        ├────────────┼─────────────────────────────────┼─────┤
│    │        │林之凡0000000000手機內之│【照相翻拍】（本院卷）2009/03/24下午16:56 阿知、我請人辦、又花錢、│本院卷二，│
│    │        │鍾達煜0000000000手機簡訊│            最速辦好通知妳                                        │p.160     │
├──┼────┼────────────┼─────────────────────────────────┼─────┤
│ 60 │98.03.25│林之凡0000000000手機內之│【照相翻拍】（他字卷）2009/03/25上午01:14 誰欠妳！無聊，別做這些無│98他4857，│
│    │        │鍾達煜0000000000手機簡訊│            聊事，叫我擔，沒可能，也不要去騷擾我的朋友，在別人背後│p.7       │
│    │        │                        │            說三道四。我只是懶的吐妳，妳這種三流的舉動，連簡訊都別│本院卷二，│
│    │        │                        │            傳給我。                                              │p.160     │
│    │        │                        │【照相翻拍】（本院卷）2009/03/24下午17:14                         │          │
├──┼────┼────────────┼─────────────────────────────────┼─────┤
│ 61 │98.03.25│林之凡0000000000手機內之│【照相翻拍】（他字卷）2009/03/25上午02:04 妳說話無德，作事無良，等│98他4857，│
│    │        │鍾達煜0000000000手機簡訊│            報應而已。                                            │p.8       │
│    │        │                        │【照相翻拍】（本院卷）2009/03/24下午18:04                         │98偵14063 │
│    │        │                        │【列印資料】（偵字卷）2009/03/24下午13:35                         │，p.59、82│
│    │        │                        │                                                                  │本院卷二，│
│    │        │                        │                                                                  │p.160     │
│    │        ├────────────┼─────────────────────────────────┼─────┤
│    │        │林之凡0000000000手機內之│【照相翻拍】（本院卷）2009/03/25下午15:22 （4/28,60）2.04         │本院卷二，│
│    │        │楊宗達0000000000手機簡訊│                                                                  │p.159     │
│    │        │                        ├─────────────────────────────────┼─────┤
│    │        │                        │【照相翻拍】（本院卷）2009/03/25下午21:20 麻煩明天匯40謝謝        │本院卷二，│
│    │        │                        │                                                                  │p.159     │
├──┼────┼────────────┼─────────────────────────────────┼─────┤
│ 62 │98.03.26│林之凡0000000000手機內之│【照相翻拍】（本院卷）2009/03/26下午16:23 （4/29,40）1.36         │本院卷二，│
│ ◎ │        │楊宗達0000000000手機簡訊│                                                                  │p.159     │
│    │        │                        ├─────────────────────────────────┼─────┤
│    │        │                        │【照相翻拍】（本院卷）2009/03/26下午19:42 麻煩明天匯50謝謝        │本院卷二，│
│    │        │                        │                                                                  │p.159     │
│    │        ├────────────┼─────────────────────────────────┼─────┤
│    │        │鍾達煜0000000000手機內之│【照相翻拍】（偵字卷）2009.03.26下午21:09 瘋狗下三濫給臉不要臉走路│98偵14063 │
│    │        │林之凡手機簡訊          │            小心點遇事就閃卒仔尚進儘天良什麼錢都想賺你會有報應    │，p.159   │
├──┼────┼────────────┼─────────────────────────────────┼─────┤
│ 63 │98.03.27│林之凡0000000000手機內之│【照相翻拍】（他字卷）2009/03/27上午08:22 看妳下三爛，騙錢的招數喔│98他4857，│
│ ◎ │        │鍾達煜0000000000手機簡訊│            。白吃！無良，無德等報應啦妳。                        │p.8       │
│    │        │                        │【照相翻拍】（本院卷）2009/03/27上午00:22                         │98偵14063 │
│    │        │                        │【列印資料】（偵字卷）2009/03/26下午07:53                         │，p.59、82│
│    │        │                        │                                                                  │本院卷二，│
│    │        │                        │                                                                  │p.159     │
│    │        │                        ├─────────────────────────────────┼─────┤
│    │        │                        │【照相翻拍】（他字卷）2009/03/27下午17:35 我管妳傳給誰，妳這無良，│98他4857，│
│    │        │                        │            無德的臭b 。                                          │p.9       │
│    │        │                        │【照相翻拍】（本院卷）2009/03/27上午09:35                         │本院卷二，│
│    │        │                        │                                                                  │p.159     │
│    │        │                        ├─────────────────────────────────┼─────┤
│    │        │                        │【照相翻拍】（他字卷）2009/03/27下午22:11 妳去死                  │98他4857，│
│    │        │                        │【照相翻拍】（本院卷）2009/04/01上午06:39                         │p.9       │
│    │        │                        │                                                                  │本院卷二，│
│    │        │                        │                                                                  │p.159     │
│    │        ├────────────┼─────────────────────────────────┼─────┤
│    │        │林之凡0000000000手機內之│ 【照相翻拍】（本院卷）2009/03/27 下午18:15 （4/30,50）1.7        │本院卷二，│
│    │        │楊宗達0000000000手機簡訊│                                                                  │p.158     │
├──┼────┼────────────┼─────────────────────────────────┼─────┤
│ 64 │98.03.29│林之凡0000000000手機內之│【照相翻拍】（本院卷）2009/03/29下午22:56 謝謝你的叮嚀，我不可能去│98偵14063 │
│    │        │楊宗達0000000000手機簡訊│            賭的，放心啦，有規定股東下去賭先罰十萬                │，p.59、82│
│    │        │                        │【列印資料】（偵字卷）2009/03/29下午06:28                         │本院卷二，│
│    │        │                        │                                                                  │p.158     │
├──┼────┼────────────┼─────────────────────────────────┼─────┤
│ 65 │98.03.30│林之凡0000000000手機內之│【照相翻拍】（他字卷）2009/03/30上午03:56 我不是不拿給你，是真的我│98他4857，│
│    │        │楊宗達0000000000手機簡訊│            同事這星期回台南掃墓，他還沒回來。                    │p.11      │
│    │        │                        │【列印資料】（偵字卷）2009/03/29下午15:27                         │98偵14063 │
│    │        │                        │                                                                  │，p.59、82│
├──┼────┼────────────┼─────────────────────────────────┼─────┤
│ 66 │98.03.30│林之凡0000000000手機內之│【照相翻拍】（本院卷）2009/03/30下午20:24 我之前不是跟你說過要等我│98偵14063 │
│    │        │楊宗達0000000000手機簡訊│            四月份整個調整過來嗎，妳這樣會讓客戶跳票              │，p.60、83│
│    │        │                        │【列印資料】（偵字卷）2009/03/30下午03:53                         │本卷卷二，│
│    │        │                        │                                                                  │p.158     │
├──┼────┼────────────┼─────────────────────────────────┼─────┤
│ 67 │98.04.01│林之凡0000000000手機內之│【照相翻拍】（本院卷）2009/04/01下午12:17 坦白講今天另外那邊真的被│本卷卷二，│
│    │        │楊宗達0000000000手機簡訊│            你害死了                                              │p.157     │
│    │        │                        ├─────────────────────────────────┼─────┤
│    │        │                        │【照相翻拍】（偵字卷）2009/04/01下午20:23 我有跟鍾連絡了，晚上會見│98他4857，│
│    │        │                        │            面                                                    │p.13      │
│    │        │                        │【照相翻拍】（本院卷）2009/04/01下午12:23                         │98偵14063 │
│    │        │                        │【列印資料】（偵字卷）2009/04/01上午07:54                         │，p.60、83│
│    │        │                        │                                                                  │本院卷二，│
│    │        │                        │                                                                  │p157      │
│    │        │                        ├─────────────────────────────────┼─────┤
│    │        │                        │【照相翻拍】（本院卷一）2009/04/01下午14:39 你知道我為什麼會傷心嗎│98偵14063 │
│    │        │                        │            ？說真的我聽你剛才說我沒良心之後我很失望，因為你是達煜│，p.60、83│
│    │        │                        │            介紹我從頭到尾我都是保護你們這邊，我之所以跟股東翻臉是│本院卷一，│
│    │        │                        │            因為跳票率高都出現在他那邊才翻臉的導致人家不跟我合作我│林之凡準備│
│    │        │                        │            現在這麼累，不要以為只有自己在付出…                  │狀三      │
│    │        │                        │【照相翻拍】（本院卷二）2009/04/01上午06:39                       │本院卷二，│
│    │        │                        │【列印資料】（偵字卷）  2009/03/31下午10:38                       │p.158     │
│    │        ├────────────┼─────────────────────────────────┼─────┤
│    │        │林之凡列印楊宗達00000000│【列印資料】（偵字卷）2009/04/01上午11:09 林姐，我真的被你害死了，│98偵14063 │
│    │        │33手機簡訊              │            客戶傳了封簡訊說他想不開要自殺                        │，p.60、83│
│    │        │                        ├─────────────────────────────────┼─────┤
│    │        │                        │【列印資料】（偵字卷）2009/04/01下午04:30 十二點左右去你家找你，我│98偵14063 │
│    │        │                        │            一個小弟現在在警察局                                  │，p.60、83│
├──┼────┼────────────┼─────────────────────────────────┼─────┤
│ 68 │98.04.02│林之凡列印鍾達煜00000000│【列印資料】（偵字卷）2009/04/02下午02:07 妳拿錢時開心，出點事就全│98偵14063 │
│    │        │33手機簡訊              │            推給我，妳有沒有良心，做事無良，這就是你一貫態度。    │，p.57    │
│    │        │                        ├─────────────────────────────────┼─────┤
│    │        │                        │【列印資料】（偵字卷）2009/04/02下午02:42 陳妳個頭，就會推責任，妳│98偵14063 │
│    │        │                        │            的處事態度，不敢茍同。妳再說只讓我更火。              │，p.57    │
│    │        ├────────────┼─────────────────────────────────┼─────┤
│    │        │林之凡0000000000手機傳至│【照相翻拍】（本院卷）2009/04/02下午18:13 當初是你介紹，達煜說實在│本院卷一，│
│    │        │鍾達煜0000000000手機簡訊│            你不能置身事外，現在是要解決辦法，並不是推托的時候    │林之凡被證│
│    │        │                        │                                                                  │４        │
│    │        ├────────────┼─────────────────────────────────┼─────┤
│    │        │林之凡0000000000手機內之│【照相翻拍】（本院卷）2009/04/02下午23:59 必要時我會犧牲另外的金主│98偵14063 │
│    │        │楊宗達0000000000手機簡訊│            ，把錢挪到你這邊                                      │，p.60、83│
│    │        │                        │【列印資料】（偵字卷）2009/04/02上午11:21                         │本院卷一，│
│    │        │                        │                                                                  │林之凡準備│
│    │        │                        │                                                                  │狀三      │
├──┼────┼────────────┼─────────────────────────────────┼─────┤
│ 69 │98.04.03│林之凡0000000000手機內之│【照相翻拍】（他字卷）2009/04/03上午02:04 番薯欠我不少錢，又用我的│98他4857，│
│    │        │鍾達煜0000000000手機簡訊│            票，晚上我會跟他談，你的事要你自己跟他談，別牽托我，好│p.13      │
│    │        │                        │            好談，要他把錢收回，或拿抵押品，這才是路。            │98偵14063 │
│    │        │                        │【列印資料】（偵字卷）2009/04/03下午01:35                         │，p.60、83│
├──┼────┼────────────┼─────────────────────────────────┼─────┤
│ 70 │98.04.03│林麗珠0000000000手機內之│【照相翻拍】（偵字卷）2009/04/03下午14:04 今天有一張你自己的票，很│98偵24720 │
│    │        │鍾達煜0000000000手機簡訊│            重要，是關鍵，你要讓它過，不然番薯以後都無法處理了，你│，p.54    │
│    │        │                        │            要恆量重要性。一定要處理，反正過了，錢還是在妳戶頭    │98偵14063 │
│    │        │                        ├─────────────────────────────────┤，p.60、83│
│    │        │                        │【列印資料】（偵字卷）2009/04/03上午09:35                         │          │
├──┼────┼────────────┼─────────────────────────────────┼─────┤
│ 71 │98.04.06│林之凡0000000000手機內之│【照相翻拍】（偵字卷）2009/04/06上午07:43 你明天不用上班，在家等我│98偵14063 │
│    │        │楊宗達0000000000手機簡訊│            ，我要去押人，我現在也不想跟你說什麼，也不想聽你哭泣，│，p.60、83│
│    │        │                        │            我如果什麼都不管，我也不會在傳這封簡訊給你，等我的消息│、85      │
│    │        │                        │【照相翻拍】（本院卷）2009/04/05下午23:43                         │本卷卷二，│
│    │        │                        ├─────────────────────────────────┤p.157     │
│    │        │                        │【列印資料】（偵字卷）2009/04/05下午07:15                         │          │
├──┼────┼────────────┼─────────────────────────────────┼─────┤
│ ◎ │98.04.06│林之凡、楊宗達、鍾達煜於│                                                                  │          │
│    │晚間    │真鍋咖啡店內會面        │                                                                  │          │
├──┼────┼────────────┼─────────────────────────────────┼─────┤
│ 72 │98.04.07│林之凡0000000000手機內之│【照相翻拍】（偵字卷）2009/04/07上午03:22 八點半左右到            │98偵14063 │
│    │        │楊宗達0000000000手機簡訊│【照相翻拍】（本院卷）2009/04/07下午19:22                         │，p.60、86│
│    │        │                        │【列印資料】（偵字卷）2009/04/06下午02:53                         │、83      │
│    │        │                        │                                                                  │本院卷二，│
│    │        │                        │                                                                  │p.157     │
├──┼────┼────────────┼─────────────────────────────────┼─────┤
│ ◎ │98.04.08│鍾達煜與楊宗達偕同至土城│鍾達煜與楊宗達至警局陳述由楊宗達介紹鍾達煜向林之凡借款，並陳述二人│98偵14063 │
│    │        │派處所報案告訴林之凡    │於98.04.06/22 時許，在真鍋咖啡店遭林之凡逼簽本票妨礙自由          │，p.26-38 │
├──┼────┼────────────┼─────────────────────────────────┼─────┤
│ 73 │98.04.21│林之凡0000000000手機內之│【照相翻拍】（本院卷）2009/04/21下午15:46 今天是四月二十一號，五月│本院卷二，│
│    │        │楊宗達0000000000手機簡訊│            一號過後在打給我。這十天讓我專心做事                  │p.157     │
│    │        │                        │【列印資料】（偵字卷）未顯示時間                                  │98偵14063 │
│    │        │                        │                                                                  │，p.61、84│
│    │        │                        ├─────────────────────────────────┼─────┤
│    │        │                        │【照相翻拍】（本院卷）2009/04/21上午11:20 兩筆土地要簽            │同上      │
│    │        │                        │【列印資料】（偵字卷）2009/04/24下午15:49                         │          │
│    │        │                        ├─────────────────────────────────┼─────┤
│    │        │                        │【照相翻拍】（本院卷）2009/04/21下午15:58 不然呢？我陪人做禪三，不│98偵14063 │
│    │        │                        │            講了                                                  │，p.61、84│
│    │        │                        │【列印資料】（偵字卷）2009/04/21上午11:30                         │本院卷二，│
│    │        │                        │                                                                  │p.156     │
├──┼────┼────────────┼─────────────────────────────────┼─────┤
│ 74 │98.04.24│林之凡0000000000手機內之│【照相翻拍】（本院卷）2009/04/24下午18:52 不是說五月一號過在連絡  │98偵14063 │
│    │        │楊宗達0000000000手機簡訊│【列印資料】（偵字卷）2009/04/24下午14:24                         │，p.61、84│
│    │        │                        │                                                                  │本院卷二，│
│    │        │                        │                                                                  │p.156     │
│    │        │                        ├─────────────────────────────────┼─────┤
│    │        │                        │【照相翻拍】（本院卷）2009/04/24下午18:57 說好了就這樣            │同上      │
│    │        │                        │【列印資料】（偵字卷）2009/04/24下午14:28                         │          │
│    │        │                        ├─────────────────────────────────┼─────┤
│    │        │                        │【照相翻拍】（本院卷）2009/04/24下午19:20 你是苦主我也是，請別讓我│同上      │
│    │        │                        │            們關係惡化這幾天別煩我                                │          │
│    │        │                        │【列印資料】（偵字卷）2009/04/24下午14:51                         │          │
│    │        │                        ├─────────────────────────────────┼─────┤
│    │        │                        │【照相翻拍】（本院卷）2009/04/24下午20:23 我不想發脾氣而讓自己的福│同上      │
│    │        │                        │            氣跑掉壞大事，別在傳了，我不回了                      │          │
├──┼────┼────────────┼─────────────────────────────────┼─────┤
│ 75 │98.04.26│鍾達煜0000000000手機內之│【照相翻拍】（偵字卷）2009/04/26下午23:13 我這輩子跟你冤仇深四海，│98偵14063 │
│ ◎ │        │林之凡手機簡訊          │            也過要害死你，我只要你們環我前（本判決註：應為「還我錢│，p.160   │
│    │        │                        │            」），那我不叫兄弟叫人，你們不要步環（本判決註：應為「│          │
│    │        │                        │            還錢」），不然你麼就死定了，我會讓你生不如死，找人給你│          │
│    │        │                        │            死，埋了，還錢，其它好說                              │          │
├──┼────┼────────────┼─────────────────────────────────┼─────┤
│ 76 │98.05.04│林之凡0000000000手機內之│【照相翻拍】（本院卷）2009/05/04下午15:27 改約明天中午跟地主見面  │98偵14063 │
│    │        │楊宗達0000000000手機簡訊│【列印資料】（偵字卷）2009/05/04上午10:58                         │，p.61、84│
│    │        │                        │                                                                  │本院卷二，│
│    │        │                        │                                                                  │p.156     │
├──┼────┼────────────┼─────────────────────────────────┼─────┤
│ 77 │98.05.30│林之凡0000000000手機內之│【照相翻拍】（偵查卷）2009/05/30 混帳王八蛋、死沒品...            │          │
│ ◎ │        │鍾達煜0000000000手機簡訊│                                                                  │          │
└──┴────┴────────────┴─────────────────────────────────┴─────┘
┌────────────────────────────────────────────────────────────┐
│附表六：被告林之凡與被告楊宗達、鍾達煜間應為97年9月至10月間之簡訊（林之凡稱其行動電話前曾故障致日期錯誤）               │
├──┬────┬────────────┬─────────────────────────────────┬─────┤
│編號│日期    │簡訊來源                │簡訊內容                                                          │          │
├──┼────┼────────────┼─────────────────────────────────┼─────┤
│ 01 │97.02.14│林之凡0000000000手機內之│【照相翻拍】（偵字卷）97.02.14下午19:58 已幫妳談好3-5 分，原則上應│98偵20191 │
│    │        │鍾達煜0000000000手機簡訊│            該沒問題。僅量會找5 分的，下週三開始，不會一開始就用到│，p.64反面│
│    │        │                        │            滿，因為條件高，還要看案件做。原則上他答應我。下週再跟│98偵14063 │
│    │        │                        │            他詳談細節。                                          │，p.58、81│
│    │        │                        │【列印資料】（偵字卷）97.09.14下午15:30                           │          │
├──┼────┼────────────┼─────────────────────────────────┼─────┤
│ 02 │97.03.04│林之凡0000000000手機內之│【照相翻拍】（本院卷）97.03.04下午23:12 電器設備不收錢、房租收多少│本院卷二，│
│    │        │鍾達煜0000000000手機簡訊│            。價格亂買。服務費亂給。懶得說了。你就是死要錢、我會給│p.187     │
│    │        │                        │            。別再跟我543                                         │          │
├──┼────┼────────────┼─────────────────────────────────┼─────┤
│ 03 │97.03.07│林之凡0000000000手機內之│【照相翻拍】（本院卷）97.03.07上午09:16 死要錢、明天給。          │本院卷二，│
│    │        │鍾達煜0000000000手機簡訊│                                                                  │p.187     │
│    │        │                        ├─────────────────────────────────┼─────┤
│    │        │                        │【照相翻拍】（本院卷）97.03.07下午23:43 貨已送達。去收            │同上      │
├──┼────┼────────────┼─────────────────────────────────┼─────┤
│ 04 │97.03.08│林之凡0000000000手機內之│【照相翻拍】（本院卷）97.03.08下午14:19 你金額一改再改、從8 萬改到│本院卷二，│
│    │        │鍾達煜0000000000手機簡訊│            11.49 萬、連改四次。永遠理由一堆、我講都不想講了。我給│p.187     │
│    │        │                        │            的東西我不會拿回。這是基本原則、別拿你要還我這事來說、│          │
│    │        │                        │            你明知道這是不可能的。說過的話我一向屢諾。所以你應停止│          │
│    │        │                        │            言詞侮辱。別用你那種小人之心、猜疑別人。還想拿錢侮辱我│          │
│    │        │                        │            。我這輩子不會收、下輩子也不會。請別再用那些543 的步數│          │
│    │        │                        │            、想要侮辱我。來滿足你心中的慾望。別打來、我不想吵。也│          │
│    │        │                        │            別吵。。                                              │          │
├──┼────┼────────────┼─────────────────────────────────┼─────┤
│ 05 │97.03.10│林之凡0000000000手機內之│【照相翻拍】（本院卷）97.03.10下午20:18 10萬10/17-5%*10 萬10/15-5%│本院卷二，│
│    │        │鍾達煜0000000000手機簡訊│            *31萬11/15-3%、出51萬。記3%10000*5%4400=14400         │p.187     │
├──┼────┼────────────┼─────────────────────────────────┼─────┤
│ 06 │97.03.11│林之凡0000000000手機內之│【照相翻拍】（本院卷）97.03.11下午22:36 你的電話行為、讓我公司困擾│本院卷二，│
│    │        │鍾達煜0000000000手機簡訊│            、說話又沒重點、別人忙還要處理你的屎尾                │p.186     │
│    │        │                        ├─────────────────────────────────┼─────┤
│    │        │                        │【照相翻拍】（本院卷）97.03.11下午22:38 你的電話行為、讓我公司困擾│同上      │
│    │        │                        │            、說話又沒重點、別人忙還要處理你的『屎尾』，還死不認錯│          │
│    │        │                        │            。牽拖一堆、講話處事不挑時機。還理由一堆。            │          │
│    │        │                        ├─────────────────────────────────┼─────┤
│    │        │                        │【照相翻拍】（本院卷）97.03.11下午22:40 給他                      │同上      │
│    │        │                        ├─────────────────────────────────┼─────┤
│    │        │                        │【照相翻拍】（本院卷）97.03.11下午22:42 給                        │同上      │
├──┼────┼────────────┼─────────────────────────────────┼─────┤
│ 07 │97.03.12│林之凡0000000000手機內之│【照相翻拍】（本院卷）97.03.11上午00:36 每次自己做錯事又硬ㄠ。還說│本院卷二，│
│    │        │鍾達煜0000000000手機簡訊│            委屈。有沒有天良。                                    │p.186     │
│    │        │                        ├─────────────────────────────────┼─────┤
│    │        │                        │【照相翻拍】（本院卷）97.03.11上午01:07 又如何。別問我。我不介入。│同上      │
├──┼────┼────────────┼─────────────────────────────────┼─────┤
│ 08 │97.03.14│林之凡0000000000手機內之│【照相翻拍】（本院卷）97.03.14下午22:42 麻煩明天幫我準備七十萬，謝│本院卷二，│
│    │        │楊宗達0000000000手機簡訊│            謝。                                                  │p.186     │
├──┼────┼────────────┼─────────────────────────────────┼─────┤
│ 09 │97.03.16│林之凡0000000000手機內之│【照相翻拍】（本院卷）97.03.16下午12:00 收兩張票、135000*7天+15000│本院卷二，│
│    │        │鍾達煜0000000000手機簡訊│            014天***5100---以後每週星期五傳給你明細。             │p.185     │
│    │        │                        ├─────────────────────────────────┼─────┤
│    │        │                        │【照相翻拍】（本院卷）97.03.16下午22:07 票三張、10\22*00000-00\24*│同上      │
│    │        │                        │            00000-00\27*200000計37.6萬-5% 。息收『6600』。本日。  │          │
├──┼────┼────────────┼─────────────────────────────────┼─────┤
│ 10 │97.03.18│林之凡0000000000手機內之│【照相翻拍】（本院卷）97.03.18下午18:58 10\24-16萬*10\27-20 萬    │本院卷二，│
│    │        │鍾達煜0000000000手機簡訊│            *10\27-10萬*5%『6900』                                │p.185     │
├──┼────┼────────────┼─────────────────────────────────┼─────┤
│ 11 │97.03.19│林之凡0000000000手機內之│【照相翻拍】（本院卷）97.03.19上午00:28 在忙。何事。              │本院卷二，│
│    │        │鍾達煜0000000000手機簡訊│                                                                  │p.185     │
│    │        │                        ├─────────────────────────────────┼─────┤
│    │        │                        │【照相翻拍】（本院卷）97.03.19上午00:36 不方便。                  │同上      │
│    │        │                        ├─────────────────────────────────┼─────┤
│    │        │                        │【照相翻拍】（本院卷）97.03.19下午21:34 你幹嘛又打到我公司來。。。│同上      │
│    │        │                        │            造成我的困擾。你真的連做人基本道理。都不懂。          │          │
├──┼────┼────────────┼─────────────────────────────────┼─────┤
│ 12 │97.03.22│林之凡0000000000手機內之│【照相翻拍】（本院卷）97.03.22上午00:33 出84萬-8張票、20萬11\3*5萬│本院卷二，│
│    │        │鍾達煜0000000000手機簡訊│            10\29*5 萬10\31*15萬10\29*19萬10\31*5 萬10\29*5 萬    │p.185     │
│    │        │                        │            10\31*10 萬11\3-『16400 』                            │          │
├──┼────┼────────────┼─────────────────────────────────┼─────┤
│ 13 │97.03.23│林之凡0000000000手機內之│【照相翻拍】（本院卷）97.03.23上午01:12 我叫他傳給你、他沒傳過來、│本院卷二，│
│    │        │鍾達煜0000000000手機簡訊│            我阿知                                                │p.185     │
├──┼────┼────────────┼─────────────────────────────────┼─────┤
│ 14 │97.03.24│林之凡0000000000手機內之│【照相翻拍】（本院卷）97.03.24上午01:10 按摩。有事簡訊說。        │本院卷二，│
│    │        │鍾達煜0000000000手機簡訊│                                                                  │p.184     │
│    │        │                        ├─────────────────────────────────┼─────┤
│    │        │                        │【照相翻拍】（本院卷）97.03.24下午22:24 那是賺錢。。我在忙。      │同上      │
├──┼────┼────────────┼─────────────────────────────────┼─────┤
│ 15 │97.03.27│林之凡0000000000手機內之│【照相翻拍】（本院卷）97.03.27上午00:22 幹嘛？簡訊直接問？我很忙。│本院卷二，│
│    │        │鍾達煜0000000000手機簡訊│                                                                  │p.184     │
│    │        │                        ├─────────────────────────────────┼─────┤
│    │        │                        │【照相翻拍】（本院卷）97.03.27下午23:37 番薯已經告訴我、我已轉好了│同上      │
│    │        │                        │            13萬                                                  │          │
│    │        │                        ├─────────────────────────────────┼─────┤
│    │        │                        │【照相翻拍】（本院卷）97.03.27下午23:43 還再說吧。你信用不好。    │同上      │
│    │        │                        ├─────────────────────────────────┼─────┤
│    │        │                        │【照相翻拍】（本院卷）97.03.27下午23:57 我那有帳單可看、你是天真還│同上      │
│    │        │                        │            是傻                                                  │          │
│    │        │                        ├─────────────────────────────────┼─────┤
│    │        │                        │【照相翻拍】（本院卷）97.03.27下午23:59 還再說吧                  │同上      │
├──┼────┼────────────┼─────────────────────────────────┼─────┤
│ 16 │97.03.28│林之凡0000000000手機內之│【照相翻拍】（本院卷）97.03.28上午00:21 妳是智障也是白吃。別回了。│本院卷二，│
│    │        │鍾達煜0000000000手機簡訊│            我沒妳那鳥工夫。智障。                                │p.184     │
│    │        │                        ├─────────────────────────────────┼─────┤
│    │        │                        │【照相翻拍】（本院卷）97.03.28上午00:30 瘋子                      │同上      │
│    │        │                        ├─────────────────────────────────┼─────┤
│    │        │                        │【照相翻拍】（本院卷）97.03.28上午00:36 唉、瘋子發瘋第二次、猜一猜│本院卷二，│
│    │        │                        │             ？                                                   │p.183     │
│    │        │                        ├─────────────────────────────────┼─────┤
│    │        │                        │【照相翻拍】（本院卷）97.03.28上午00:44 答案= 淋厲豬。。。哈哈哈。│同上      │
│    │        │                        ├─────────────────────────────────┼─────┤
│    │        │                        │【照相翻拍】（本院卷）97.03.28上午01:00 唉、瘋子發瘋第三次、再猜一│同上      │
│    │        │                        │            猜？                                                  │          │
│    │        │                        ├─────────────────────────────────┼─────┤
│    │        │                        │【照相翻拍】（本院卷）97.03.28上午01:31 答案是瘋了兩次一直發簡訊的│同上      │
│    │        │                        │            -淋厲豬                                               │          │
│    │        │                        ├─────────────────────────────────┼─────┤
│    │        │                        │【照相翻拍】（本院卷）97.03.28上午01:57 瘋子瘋了四次、要去北京、還│同上      │
│    │        │                        │            要番車的淋厲豬。厲害的瘋子。                          │          │
│    │        │                        ├─────────────────────────────────┼─────┤
│    │        │                        │【照相翻拍】（本院卷）97.03.28上午02:04 林瘋子、不去睡、還簡訊一直│同上      │
│    │        │                        │            發、真的是瘋子沒錯。                                  │          │
│    │        │                        ├─────────────────────────────────┼─────┤
│    │        │                        │【照相翻拍】（本院卷）97.03.28上午02:07 瘋子、一直發簡訊給我的瘋子│同上      │
├──┼────┼────────────┼─────────────────────────────────┼─────┤
│ 17 │97.03.29│林之凡0000000000手機內之│【照相翻拍】（本院卷）97.03.29下午19:42 三筆，242000,6900,70000   │本院卷二，│
│    │        │楊宗達0000000000手機簡訊│                                                                  │p.183     │
│    │        │                        ├─────────────────────────────────┼─────┤
│    │        │                        │【照相翻拍】（本院卷）97.03.29下午19:54 麻煩一下，明天請幫我準備六│同上      │
│    │        │                        │            十                                                    │          │
│    │        │                        ├─────────────────────────────────┼─────┤
│    │        │                        │【照相翻拍】（本院卷）97.03.29下午22:47 好。                      │同上      │
│    │        ├────────────┼─────────────────────────────────┼─────┤
│    │        │林之凡0000000000手機內之│【照相翻拍】（本院卷）97.03.29下午21:27 沒空。                    │本院卷二，│
│    │        │鍾達煜0000000000手機簡訊│                                                                  │p.182     │
│    │        │                        ├─────────────────────────────────┼─────┤
│    │        │                        │【照相翻拍】（本院卷）97.03.29下午21:33 都沒空，有事簡訊說。      │同上      │
│    │        │                        ├─────────────────────────────────┼─────┤
│    │        │                        │【照相翻拍】（本院卷）97.03.29下午21:46 沒空。只有簡訊有空。      │同上      │
│    │        │                        ├─────────────────────────────────┼─────┤
│    │        │                        │【照相翻拍】（本院卷）97.03.29下午21:48 混帳王八蛋。死沒品的傢伙  │本院卷二，│
│    │        │                        │【照相翻拍】（他字卷）97.03.30上午05:48                           │p.182     │
│    │        │                        │                                                                  │98他4857，│
│    │        │                        │                                                                  │p.11      │
├──┼────┼────────────┼─────────────────────────────────┼─────┤
│ 18 │97.03.30│林之凡0000000000手機內之│【照相翻拍】（本院卷）97.03.30上午11:02 妳現在是錢沒匯、人失蹤讓我│本院卷二，│
│    │        │鍾達煜0000000000手機簡訊│            難做就是。不匯要說、別跟我來陰的、玩失蹤。            │p.182     │
│    │        ├────────────┼─────────────────────────────────┼─────┤
│    │        │林之凡0000000000手機內之│【照相翻拍】（本院卷）97.03.30下午16:12 三筆,327000,150000,1900   │同上      │
│    │        │楊宗達0000000000手機簡訊├─────────────────────────────────┼─────┤
│    │        │                        │【照相翻拍】（本院卷）97.03.30下午21:07 明天六十,謝謝。           │同上      │
│    │        │                        ├─────────────────────────────────┼─────┤
│    │        │                        │【照相翻拍】（本院卷）97.03.30下午22:22 你們家傳真沒開            │同上      │
│    │        │                        ├─────────────────────────────────┼─────┤
│    │        │                        │【照相翻拍】（本院卷）97.03.30下午23:39 11\7.50000...11\5.40000.. │本院卷二，│
│    │        │                        │            11\7.43000 利1900                                     │p.181     │
├──┼────┼────────────┼─────────────────────────────────┼─────┤
│ 19 │97.03.31│林之凡0000000000手機內之│【照相翻拍】（本院卷）97.03.31下午16:02 回425000利2500            │本院卷二，│
│    │        │楊宗達0000000000手機簡訊│                                                                  │p.181     │
├──┼────┼────────────┼─────────────────────────────────┼─────┤
│ 20 │97.04.01│林之凡0000000000手機內之│【照相翻拍】（本院卷）97.04.01下午17:26 有事簡訊說                │本院卷二，│
│    │        │鍾達煜0000000000手機簡訊│                                                                  │p.181     │
│    │        │                        ├─────────────────────────────────┼─────┤
│    │        │                        │【照相翻拍】（本院卷）97.04.01下午17:34 有事簡訊說                │同上      │
│    │        ├────────────┼─────────────────────────────────┼─────┤
│    │        │林之凡0000000000手機內之│【照相翻拍】（本院卷）97.04.01下午16:41 今天出835000，部則3500，星│本院卷二，│
│    │        │楊宗達0000000000手機簡訊│            期一再補，利15200 ，晚點轉到帳戶裡，今天跳瞟190000晚上│p.181     │
│    │        │                        │            會收現金回來，星期一會入帳。                          │          │
│    │        │                        ├─────────────────────────────────┼─────┤
│    │        │                        │【照相翻拍】（本院卷）97.04.01下午21:43 你家傳真又沒開了。        │同上      │
├──┼────┼────────────┼─────────────────────────────────┼─────┤
│ 21 │97.04.02│林之凡0000000000手機傳至│【照相翻拍】（本院卷）97.04.02下午18:57 你的財務狀況是出問題？    │本院卷一，│
│    │        │鍾達煜0000000000手機簡訊│                                                                  │林被證５  │
│    │        │                        ├─────────────────────────────────┼─────┤
│    │        │                        │【照相翻拍】（本院卷）97.04.02下午22:38 你是到底有沒有情況阿，如果│同上      │
│    │        │                        │            沒有就跟我說，不要讓我擔心                            │          │
│    │        ├────────────┼─────────────────────────────────┼─────┤
│    │        │林之凡0000000000手機內之│【照相翻拍】（本院卷一）97.04.02下午22:39 跟本沒有，只是你這麼問，│本院卷一，│
│    │        │鍾達煜0000000000手機簡訊│            我很不爽。                                            │林被證５  │
│    │        │                        │            （本院卷二）97.04.01下午22:39                         │本院卷二，│
│    │        │                        │【列印資料】（偵查卷）97.11.01下午12:54                           │p.181     │
│    │        │                        │                                                                  │98偵14063 │
│    │        │                        │                                                                  │，p.58、81│
│    │        ├────────────┼─────────────────────────────────┼─────┤
│    │        │林之凡0000000000手機傳至│【照相翻拍】（本院卷）97.04.02下午22:47 你不須要不爽吧！沒有就趕快│本院卷一，│
│    │        │鍾達煜0000000000手機簡訊│            跟我說，不要讓我窮擔心，總之，不景氣你小心一點，不要做│林被證５  │
│    │        │                        │            高幹桿操作的事，另外，你要跟番薯說放款要更小心        │          │
│    │        ├────────────┼─────────────────────────────────┼─────┤
│    │        │林之凡0000000000手機內之│【照相翻拍】（本院卷一）97.04.02下午22:48 嗯                      │本院卷一，│
│    │        │鍾達煜0000000000手機簡訊│            （本院卷二）97.04.01下午22:48                         │林被證５  │
│    │        │                        │                                                                  │本院卷二，│
│    │        │                        │                                                                  │p.181     │
├──┼────┼────────────┼─────────────────────────────────┼─────┤
│ 22 │97.04.03│林之凡0000000000手機內之│【照相翻拍】（本院卷）97.04.03下午19:25 明天麻煩幫我準備一百萬，謝│本院卷二，│
│    │        │楊宗達0000000000手機簡訊│            謝。                                                  │p.181     │
│    │        │                        ├─────────────────────────────────┼─────┤
│    │        │                        │【照相翻拍】（本院卷）97.04.03下午20:52 沒空，有事簡訊說。        │本院卷二，│
│    │        │                        │                                                                  │p.180     │
├──┼────┼────────────┼─────────────────────────────────┼─────┤
│ 23 │97.04.04│林之凡0000000000手機內之│【照相翻拍】（本院卷）97.04.04下午17:22 他跟我說了。沒問題的。明天│本院卷二，│
│    │        │鍾達煜0000000000手機簡訊│            讓他早點匯款。                                        │p.180     │
│    │        │                        ├─────────────────────────────────┼─────┤
│    │        │                        │【照相翻拍】（本院卷）97.04.04下午17:22 沒客戶才掛電話。          │同上      │
│    │        ├────────────┼─────────────────────────────────┼─────┤
│    │        │林之凡0000000000手機內之│【照相翻拍】（本院卷）97.04.04下午19:39 上星期的十九萬減三萬五等於│本院卷二，│
│    │        │楊宗達0000000000手機簡訊│            十五萬五千，已經回存，今日的利一萬九千八百也已存入，票│p.180     │
│    │        │                        │            面一百零三萬，代收來不及，明細晚點傳真給你。          │          │
│    │        │                        ├─────────────────────────────────┼─────┤
│    │        │                        │【照相翻拍】（本院卷）97.04.04下午17:22 他跟我了。沒問題的。明天讓│同上      │
│    │        │                        │            他早點匯款。                                          │          │
├──┼────┼────────────┼─────────────────────────────────┼─────┤
│ 24 │97.04.06│林之凡0000000000手機內之│【照相翻拍】（本院卷）97.04.06下午00:47 先跟他對一下，明天早上再跟│本院卷二，│
│    │        │鍾達煜0000000000手機簡訊│            我說。                                                │p.180     │
│    │        ├────────────┼─────────────────────────────────┼─────┤
│    │        │林之凡0000000000手機內之│【照相翻拍】（本院卷）97.04.06下午14:54 今天有兩張客戶的票用完了要│本院卷二，│
│    │        │楊宗達0000000000手機簡訊│            星期五才會下來，先用本票，星期五在拿去跟他換，分別是13│p.180     │
│    │        │                        │            號跟17號各九萬，晚上傳真明細時會順便傳給你            │          │
│    │        │                        ├─────────────────────────────────┼─────┤
│    │        │                        │【照相翻拍】（本院卷）97.04.06下午16:18 回存五萬，所得一萬三千四百│同上卷    │
├──┼────┼────────────┼─────────────────────────────────┼─────┤
│ 25 │97.04.07│林之凡0000000000手機內之│【照相翻拍】（本院卷）97.04.07下午16:22 有事簡訊說。              │本院卷二，│
│    │        │鍾達煜0000000000手機簡訊│                                                                  │p.179     │
│    │        ├────────────┼─────────────────────────────────┼─────┤
│    │        │林之凡0000000000手機內之│【照相翻拍】（本院卷）97.04.07下午20:39 麻煩明天幫我準備八十，謝謝│同上      │
│    │        │楊宗達0000000000手機簡訊│            。                                                    │          │
├──┼────┼────────────┼─────────────────────────────────┼─────┤
│ 26 │97.04.08│林之凡0000000000手機內之│【照相翻拍】（本院卷）97.04.08上午01:59 何事                      │本院卷二，│
│    │        │鍾達煜0000000000手機簡訊│                                                                  │p.179     │
│    │        │                        ├─────────────────────────────────┼─────┤
│    │        │                        │【照相翻拍】（本院卷）97.04.08上午02:06 要簽約在說                │同上      │
│    │        │                        ├─────────────────────────────────┼─────┤
│    │        │                        │【照相翻拍】（本院卷）97.04.08上午02:37 神經                      │同上      │
│    │        ├────────────┼─────────────────────────────────┼─────┤
│    │        │林之凡0000000000手機內之│【照相翻拍】（本院卷）97.04.08上午15:52 回541000利3700另兩張90000 │同上      │
│    │        │楊宗達0000000000手機簡訊│            的票也入帳                                            │          │
├──┼────┼────────────┼─────────────────────────────────┼─────┤
│ 27 │97.04.10│林之凡0000000000手機內之│【照相翻拍】（本院卷）97.04.10下午18:22 麻煩明天幫我備一百二十萬，│本院卷二，│
│    │        │楊宗達0000000000手機簡訊│            謝謝                                                  │p.179     │
├──┼────┼────────────┼─────────────────────────────────┼─────┤
│ 28 │97.04.12│林之凡0000000000手機內之│【照相翻拍】（本院卷）97.04.12下五19:54 明天麻煩幫我備一百，謝謝  │同上      │
│    │        │楊宗達0000000000手機簡訊│                                                                  │          │
├──┼────┼────────────┼─────────────────────────────────┼─────┤
│ 29 │97.04.13│林之凡0000000000手機內之│【照相翻拍】（本院卷）97.04.13下午15:27 今日有兩張是本票，分別21號│本院卷二，│
│    │        │楊宗達0000000000手機簡訊│            156000跟30號150000最慢下星期一會入帳                  │p.178     │
└──┴────┴────────────┴─────────────────────────────────┴─────┘
以上正本證明與原本無異
如不服本判決應於送達後10日內向本院提出上訴狀
                                    書記官  梁福建
中    華    民    國   101    年    1     月    11    日
附錄：
中華民國刑法
第  302    條  （剝奪他人行動自由罪）
私行拘禁或以其他非法方法，剝奪人之行動自由者，處五年以下
有期徒刑、拘役或三百元以下罰金。
因而致人於死者，處無期徒刑或七年以上有期徒刑，致重傷者，
處三年以上十年以下有期徒刑。
第一項之未遂犯罰之。
第  305    條  （恐嚇危害安全罪）
以加害生命、身體、自由、名譽、財產之事，恐嚇他人致生危害
於安全者，處二年以下有期徒刑、拘役或三百元以下罰金。
第  344    條  （重利罪）
乘他人急迫、輕率或無經驗貸以金錢或其他物品，而取得與原本
顯不相當之重利者，處一年以下有期徒刑、拘役或科或併科一千
元以下罰金。
中華民國刑法施行法 (民國 95 年 06 月 14 日修正)
第  1- 1   條
中華民國九十四年一月七日刑法修正施行後，刑法分則編所定罰
金之貨幣單位為新臺幣。
九十四年一月七日刑法修正時，刑法分則編未修正之條文定有罰
金者，自九十四年一月七日刑法修正施行後，就其所定數額提高
為三十倍。但七十二年六月二十六日至九十四年一月七日新增或
修正之條文，就其所定數額提高為三倍。